【裁判字號】    98,訴,1003
【裁判日期】    990202
【裁判案由】    毒品危害防制條例
【裁判全文】
臺灣基隆地方法院刑事判決              98年度訴字第1003號
公  訴  人  臺灣基隆地方法院檢察署檢察官
被      告  乙○○
選任辯護人  沙  洪  律師
上列被告因違反毒品危害防制條例案件，經檢察官提起公訴（98
年度偵字第2993、3174號），本院判決如下：
    主  文
乙○○如附表一編號至所示之販賣第二級毒品，均累犯，各
處刑、宣告沒收如附表一編號至「罪名及應處刑罰」欄之所
示。應執行有期徒刑貳拾捌年。扣案如附表二編號所示之第二
級毒品安非他命壹包（毛重零點公克）併同無從與之完全析離
之分裝袋壹只，均沒收銷燬；扣案如附表二編號所示之販賣
第二級毒品所得財物總計新臺幣壹仟元，沒收；未據扣案之販賣
第二級毒品所得財物總計新臺幣伍萬捌仟陸佰元，均沒收，如全
部或一部不能沒收時，以其財產抵償之；扣案如附表二編號所
示之行動電話壹支（惟不含其內置門號為「0000000000」之晶片
卡壹枚），沒收。
    事  實
一、前案紀錄：
  (一)乙○○前分別因(甲)施用第二級毒品案件，經本院於民國97年
    3 月19日，以97年度基簡字第299 號判決有期徒刑三月確定
    ；(乙)施用第二級毒品案件，經本院於97年5 月30日，以97年
    度基簡字第581 號判決有期徒刑三月確定。所犯(甲)(乙)二案，
    則經合併定刑為有期徒刑五月（本院97年度聲字第708 號裁
    定），97年10月27日易科罰金執行完畢（構成累犯）。
  (二)乙○○另曾因多次販賣第二級毒品（販賣時間均係於96年11
    、12月間），致遭檢察官提起公訴，並經臺灣高等法院於98
    年12月23日，以97年度上訴字第5660號判決應執行有期徒刑
    十八年在案而未確定（此部分尚不構成累犯）。
二、本案事實：
    乙○○，綽號「小龍」，明知安非他命係毒品危害防制條例
    所明定列管之第二級毒品，不得非法持有、販賣，猶基於意
    圖營利，販賣第二級毒品安非他命資以牟利之個別犯意，藉
    由自己持用之廠牌不詳行動電話1 支暨其內置門號為「0000
    000000」之晶片卡（SIM 卡）1 枚（按：上開廠牌不詳之行
    動電話1 支暨其內置晶片卡【0000000000】悉未據扣案，且
    已經乙○○棄置不詳處所而告滅失），及如附表二編號所
    示之Anycall 行動電話1 支暨其內置門號為「0000000000」
    之晶片卡（SIM卡）1 枚（按：如附表二編號所示之Anyca
    ll 行動電話機殼固係乙○○個人所有，惟其內置晶片卡【
    0000000000】則為乙○○之不詳友人申辦後，持交予乙○○
    保管持用迄98年6 月30日下午6 時為警查獲扣案時止），而
    與如下所述之交易對象互為聯絡，繼而先、後29次販賣第二
    級毒品安非他命牟利如下：
  (一)緣辛○○係乙○○之前度女友，而悉乙○○素有安非他命之
    供應門路；嗣辛○○與丁○○（綽號「叮噹」）結為夫妻，
    丁○○遂亦經由其妻辛○○之轉達而悉上情。乃丁○○、辛○○夫妻2 人為達己解癮目的，竟囑由辛○○於附表一編號
    至「交易時間」欄所示之各該時間前、後，或以彼等共
    同持用之「0000000000」行動門號，或以彼等共同持用之「
    0000000000」行動門號，或以彼等住處裝設之市內電話（00
    -00000000 ），或利用彼等不知情友人持用之「0000000000
    」行動門號，撥接乙○○持用之「0000000000」行動門號，
    繼而於對話中，藉詞對乙○○為「彼等夫妻2 人擬價購安非
    他命」之要約表示。至乙○○聞訊後，則亦不回絕辛○○之
    價購要約，進而基於營利之意圖暨販賣第二級毒品安非他命
    之個別犯意，分別於附表一編號至「交易時間」欄所示
    之各該時間，在附表一編號至「交易地點」欄所示之各
    該地點，或依約交付安非他命予受命前往現場取貨之丁○○
    ，或依約交付安非他命予受命前往現場取貨之辛○○，或依
    約交付安非他命予共同前往現場取貨之丁○○、辛○○夫妻
    2 人，藉此而前、後8 次出售安非他命予丁○○、辛○○資
    以牟利。其各次販賣安非他命之實際數量暨其交易所得，均
    詳如附表一編號至「毒品數量及其交易金額」欄之所示
    。至乙○○與丁○○、辛○○夫妻2 人歷次交易之所涉毒品
    ，則悉因丁○○、辛○○之取用而告費失。
  (二)緣丑○○（綽號「阿明」）、乙○○2 人尚屬熟識，丑○○
    亦因而輾轉得悉乙○○素有安非他命之供應門路。為達己解
    癮目的，丑○○遂於附表一編號至「交易時間」欄所示
    之各該時間前、後，逕以自己持用之「0000000000」行動門
    號，撥接乙○○持用之「0000000000」行動門號，繼而於對
    話中，藉詞對乙○○為「其擬價購安非他命」之要約表示。
    至乙○○聞訊後，則亦不回絕丑○○之價購要約，進而基於
    營利之意圖暨販賣第二級毒品安非他命之個別犯意，分別於
    附表一編號至「交易時間」欄所示之各該時間，在附表
    一編號至「交易地點」欄所示之各該地點，依約交付安
    非他命予到場取貨之丑○○，藉此而前、後5 次出售安非他
    命予丑○○資以牟利。其各次販賣安非他命之實際數量暨其
    交易所得，均詳如附表一編號至「毒品數量及其交易金
    額」欄之所示。且乙○○、丑○○2 人歷次交易之所涉毒品
    ，亦悉因丑○○之取用而告費失。
  (三)緣子○○（綽號「黑豬」）、乙○○2 人本屬舊識，子○○
    更因而知悉乙○○向有安非他命之供應門路。為達己解癮目
    的，子○○乃於附表一編號至「交易時間」欄所示之各
    該時間前、後，逕以自己持用之「0000000000」行動門號，
    撥接乙○○持用之「0000000000」行動門號，繼而於對話中
    ，藉詞對乙○○為「其擬價購安非他命」之要約表示。至乙○○聞訊後，則亦不回絕子○○之價購要約，進而基於營利
    之意圖暨販賣第二級毒品安非他命之個別犯意，分別於附表
    一編號至「交易時間」欄所示之各該時間，在附表一編
    號至「交易地點」欄所示之各該地點，依約交付安非他
    命予到場取貨之子○○，藉此而前、後4 次出售安非他命予
    子○○資以牟利；惟其中，經子○○付訖買賣價款者，僅如
    附表一編號所示二者，至附表一編號之所示，則悉
    因子○○之隨身現款未足致猶有賒欠。即乙○○各次販賣安
    非他命之實際數量暨其交易所得，均詳如附表一編號至
    「毒品數量及其交易金額」欄之所示。至乙○○、子○○2
    人歷次交易之所涉毒品，亦悉因子○○之取用而告費失。
  (四)緣己○○（綽號「黑松」）、乙○○2 人，甫於98年初因朋
    友介紹而輾轉結識，己○○並因而探悉乙○○另有安非他命
    之供應門路。為達己解癮目的，己○○遂多次以自己持用之
    「0000000000」行動門號，互與乙○○持用之「0000000000
    」行動門號撥接通話，繼而於對話中，藉詞對乙○○為「其
    擬價購安非他命」之要約表示。至乙○○聞訊後，則亦未回
    絕己○○之價購要約，進而基於營利之意圖暨販賣第二級毒
    品安非他命之個別犯意，分別於附表一編號至「交易時
    間」欄所示之各該時間，在附表一編號至「交易地點」
    欄所示之各該地點，前、後5 次出售安非他命予己○○資以
    牟利。其各次販賣安非他命之實際數量暨其交易所得，均詳
    如附表一編號至「毒品數量及其交易金額」欄之所示。
    至乙○○、己○○2 人歷次交易之所涉毒品，則悉因己○○
    之取用而告費失。
  (五)緣甲○○（綽號「灌強」）、乙○○2 人，甫於98年初因不
    詳友人即綽號「阿志」者居間介紹而輾轉結識，甲○○並因
    而探知乙○○亦有安非他命之供應門路。為達己解癮目的，
    甲○○遂於附表一編號至「交易時間」欄所示之各該時
    間前、後，或逕以自己持用之「0000000000」行動門號，或
    利用臺北縣萬里鄉大埔廟旁之公共電話「00-00000000 」，
    撥接乙○○持用之「0000000000」行動門號，繼而於對話中
    ，藉詞對乙○○為「其擬價購安非他命」之要約表示。乃乙○○聞訊後，則未回絕甲○○之價購要約，進而基於營利之
    意圖暨販賣第二級毒品安非他命之個別犯意，分別於附表一
    編號至「交易時間」欄所示之各該時間，在附表一編號
    至「交易地點」欄所示之各該地點，前、後3 次出售安
    非他命予甲○○資以牟利。其各次販賣安非他命之實際數量
    暨其交易所得，均詳如附表一編號至「毒品數量及其交
    易金額」欄之所示。茲乙○○、甲○○2 人，固甫交易完畢
    如附表一編號所示，旋遭查緝員警到場逮捕（詳如後開三
    之所述），致本次交易所涉毒品即如附表二編號之所示，
    亦併遭員警起獲扣案而未經施用；惟乙○○、甲○○2 人如
    附表一編號所示之毒品交易，其間所涉之安非他命，則
    悉因甲○○之取用而告費失。
  (六)緣庚○○（綽號「阿驊」）、乙○○2 人，甫於98年2 月間
    偶為結識；其後，庚○○復因乙○○主動透露之訊息而悉乙○○向有安非他命之供應門路。為達己解癮目的，庚○○遂
    於附表一編號至「交易時間」欄所示之各該時間前、後
    ，逕以自己持用之「0000000000」行動門號，撥接乙○○持
    用之「0000000000」行動門號，繼而於對話中，藉詞對乙○○為「其擬價購安非他命」之要約表示。乃乙○○聞訊後，
    則亦不回絕庚○○之價購要約，進而基於營利之意圖暨販賣
    第二級毒品安非他命之個別犯意，分別於附表一編號至
    「交易時間」欄所示之各該時間，在附表一編號至「交
    易地點」欄所示之各該地點，依約交付安非他命予到場取貨
    之庚○○，藉此而前、後4 次出售安非他命予庚○○資以牟
    利。其各次販賣安非他命之實際數量暨其交易所得，均詳如
    附表一編號至「毒品數量及其交易金額」欄之所示。且
    乙○○、庚○○2 人歷次交易之所涉毒品，亦悉因庚○○之
    取用而告費失。
三、查獲經過：
    茲因基隆市警察局第二分局前獲合理情資而疑乙○○涉嫌販
    毒，遂依通訊保障及監察法之相關規定，檢附事證陳送臺灣
    基隆地方法院檢察署檢察官聲請本院核發通訊監察書（98年
    度聲監字第94、115 號、98年度聲監續字第194、225號、98
    年度聲監續字第264、306號、98年度聲監續字第348、384號
    ），俾就乙○○持用之「0000000000」、「0000000000」行
    動門號進行監聽側錄；其後，復本此監聽情資，報請檢察官
    核准而向本院聲請核發98年度聲搜字第300 號搜索票，並擬
    於搜索票載有效期間（自98年6 月29日下午6 時起，至98年
    7 月6 日下午6 時止），逕往乙○○住處即「臺北縣金山鄉
    ○○○路15巷9 號3 樓」執行搜索；茲以搜索猶未執行，查
    緝員警旋因在上址附近埋伏而於98年6 月30日下午5 時左右
    ，目睹「甲○○前往乙○○住處之舉」，適逢駐守現譯臺之
    員警亦於此際轉達「甲○○、乙○○2 人稍早曾經互為電話
    聯絡，狀似擬於附表一編號所示時、地進行毒品交易」等
    監聽情資，埋伏員警因而對乙○○、甲○○2 人於上址屋內
    之行止產生合理懷疑，遂於「甲○○甫步出上址而擬牽車（
    機車）離去」之際，趨前表明身分俾行盤查；乃甲○○見此
    情景，竟心虛坦稱「自己甫於上址向乙○○購買毒品得手」
    等語；查緝員警聞言，遂依現行犯之規定，當場逮捕甲○○
    ，並因甲○○之配合取交而扣得「甲○○甫於附表一編號
    所示時、地，向乙○○販入如附表二編號所示之安非他命
    1 包」。同日（98年6 月30日）下午6 時左右，查緝員警復
    持前揭搜索票（本院98年度聲搜字第300 號）逕往上址（臺
    北縣金山鄉○○○路15巷9 號3 樓）執行搜索，並當場起獲
    「乙○○甫因販賣安非他命如附表一編號之所示，而取自
    甲○○、如附表二編號所示之買賣價金即現金總計新臺
    幣（下同）1,000 元」及「乙○○持用如附表二編號所示
    之行動電話暨其內置晶片卡」，隨即復帶同刻處上址之乙○○、洪瑾呈2 人到案說明。其後，查緝員警又本於上開監聽
    情資，通知疑似曾與乙○○進行毒品交易之丁○○、辛○○
    、丑○○、子○○、己○○、庚○○等人到案說明，而再經
    丁○○、辛○○、丑○○、子○○、己○○、庚○○依序供
    述乙○○販賣安非他命之概略經過。
四、案經基隆市警察局第二分局移送臺灣基隆地方法院檢察署檢
    察官偵查起訴。
    理  由
一、證據能力：
  (一)供述證據─即「被告以外之人於審判外之言詞或書面陳述」
    ：
    被告乙○○及其辯護人固抗辯：證人丁○○、辛○○、丑○○、子○○、己○○、甲○○、庚○○7 人之警、偵證述，
    俱屬「被告以外之人於審判外之言詞陳述」，應均無證據能
    力（見本院卷(一)第44頁、第51頁至第52頁）。惟查：
  1.證人丁○○、辛○○、丑○○、子○○、己○○、甲○○、
    庚○○等7 人，於「檢察官偵查中」之言詞陳述：（有證據
    能力）
    按被告以外之人於審判外之言詞或書面陳述，除法律有規定
    者外，不得作為證據；被告以外之人於偵查中向檢察官所為
    之陳述，除顯有不可信之情況者外，得為證據。刑事訴訟法
    第一百五十九條第一項、第一百五十九條之一第二項定有明
    文。按諸92年2 月6 日修正公佈之刑事訴訟法，為保障被告
    之反對詰問權，酌採英美法之傳聞法則。被告以外之人於審
    判外向法官所為之陳述及於偵查中向檢察官所為之陳述，性
    質上均屬傳聞證據，依傳聞法則，原均無證據能力。且被告
    之反對詰問權，又屬憲法第八條第一項規定「非由法院依法
    定程式不得審問處罰」之正當法律程式所保障之基本人權及
    第十六條所保障之基本訴訟權，不容任意剝奪。故上開所稱
    得為證據之被告以外之人於審判外向法官所為之陳述及偵查
    中向檢察官所為之陳述，當係指經被告或其辯護人「行使」
    或「得以行使」反對詰問權者而言。因此，上述所謂被告以
    外之人，如予被告或其辯護人行使反對詰問權之機會，或該
    陳述人有因死亡、或身心障礙致記憶喪失或無法陳述、或滯
    留國外或所在不明而無法傳喚或傳喚不到、或到庭後無正當
    理由拒絕陳述之情形者，其於審判外向法官所為之陳述，以
    及於偵查中向檢察官所為之陳述，除「顯有不可信之情況」
    者外，自得為證據（最高法院95年度臺上字第2515號判決意
    旨參照）。至所稱之「顯有不可信之情況」，即指關於檢察
    官取供程式，已經明顯違背程式規定，超乎正常期待，而無
    可信任者而言。是判斷偵查中供述證據之證據適格，尤應以
    該供述作成之客觀條件及環境，例如陳述人於陳述時之心理
    狀態是否健全、有無違法取供情事，是否出於陳述者之真意
    所為之供述，作為判斷之依據，乃屬程式上證據能力信用性
    之問題，尚與實質上其陳述內容是否真實可採之證明力憑信
    性有間（最高法院94年度臺上字第4665號判決意旨參照）。
    亦即，所指「顯有不可信」者，乃無待進一步調查，從卷證
    本身作形式上觀察，一望即可就其陳述予以發現不可信之存
    在而言，此除主張其為不可信之一方，即主張其不可信積極
    存在之一方應予證明或該供述者本身所指明者外，其為法院
    依職權所發現者，亦有其適用。查被告及辯護人雖就證人丁○○、辛○○、丑○○、子○○、己○○、甲○○、庚○○
    之「偵訊供述」抗辯如前，然觀其所執事由，則僅泛指「彼
    等證人於檢察官偵訊時之所陳，乃審判外之陳述，復未予詰
    問，又有顯不可信之情況，應不得採為本案證據」云云（見
    本院卷(一)第44頁、第51頁至第52頁），而概未證明或指明關
    此法條明白揭示「顯不可信」之具體事由。則其任憑己意，
    空言爭辯上揭偵訊筆錄之證據能力，首已顯與刑事訴訟法之
    修法精神相悖，而非可取。實則，本案相關證人辛○○、丑
    ○○、子○○、己○○、甲○○、庚○○等6 人，均業經本
    院於審判期日傳喚到院，適用刑事訴訟法有關人證之規定，
    命其具結陳述，並予被告及辯護人適當之詰問機會（分別參
    見本院98年12月1 日、98年12月22日、99年1 月5 日、99年
    1 月19日審判筆錄，即本院卷(一)第139 頁以下、本院卷(二)第
    27頁以下、第148 頁以下、第188 頁以下）；而證人丁○○
    雖未於審判期日到庭踐行詰問，然此實乃肇因於證人丁○○
    屢經本院合法傳喚皆未到庭，暨飭警拘提亦無所獲等客觀事
    實（見本院卷(一)第133 頁、第134 頁、第138 頁及本院卷(二)
    第1 頁、第10頁、第11頁、第26頁、第112 頁至第115 頁）
    ，兼以被告、辯護人除本院依法所踐行之傳、拘證人程序以
    外，亦不能指出其他足可與證人丁○○取得聯繫或促使其到
    院作證之適當方式（按：依刑事訴訟法第一百七十六條之二
    規定，法院因當事人、代理人、辯護人或輔佐人聲請調查證
    據，而有傳喚證人之必要者，為聲請之人應促使證人到場）
    ，則被告及辯護人對證人丁○○詰問權之不能行使，自非源
    於本院之任意剝奪，事極顯然。據此，被告及辯護人對於彼
    等證人詰問權之行使，均已受有法律之適當保障，要無可疑
    ；尤以本院核閱相關卷證資料結果，證人丁○○、辛○○、
    丑○○、子○○、己○○、甲○○、庚○○等7 人於檢察官
    偵訊時，均曾經檢察官命為具結，且自形式上觀察其供述之
    作成、取得情形，亦未見檢察官有何違法取供而不具信用性
    之情事，此亦有各該證人結文暨其偵訊筆錄在卷足考（見29
    93號偵卷第166 頁至第176 頁、第219 頁至第222 頁、第24
    3 頁至第246 頁），則彼等證人於偵查中供述之「任意性」
    及「信用性」，自已足供擔保，且核無「顯有不可信之情況
    」。準此以言，無論證人丁○○、辛○○、丑○○、子○○
    、己○○、甲○○、庚○○偵訊供述之「證據價值」（證明
    力）之高、低，彼等供述之於被告而言，當均有「得為證據
    之適格能力」，即其「證據能力」之具備，殆無可疑。
  2.證人丁○○、辛○○、丑○○、子○○、己○○、甲○○、
    庚○○等7 人，於「司法警察詢問時」之言詞陳述：
  (1)證人丁○○於「警詢」中之言詞陳述：（有證據能力）
    按「被告以外之人於審判外之言詞或書面陳述，除法律有規
    定者外，不得作為證據。」「被告以外之人於審判中有下列
    情形之一，其於檢察事務官、司法警察官或司法警察調查中
    所為之陳述，經證明具有可信之特別情況，且為證明犯罪事
    實之存否所必要者，得為證據：一死亡者。二身心障礙致記
    憶喪失或無法陳述者。三滯留國外或所在不明而無法傳喚或
    傳喚不到者。四到庭後無正當理由拒絕陳述者。」刑事訴訟
    法第一百五十九條第一項、第一百五十九條之三定有明文。
    蓋「被告以外之人」，倘於審判中「死亡」、「身心障礙致
    記憶喪失或無法陳述」、「滯留國外或所在不明而無法傳喚
    或傳喚不到」、「到庭後無正當理由拒絕陳述」，為免害及
    實體真實發見之訴訟目的，尤以刑事訴訟法第二百二十八條
    第二項、第二百二十九條至第二百三十一條之一及法院組織
    法第六十六條之三第一項第二款等規定，在在明文宣示司法
    警察官、司法警察具有調查犯罪嫌疑人犯罪情形及蒐集證據
    等種種職權，是以不宜毫無例外即否定其證據能力，乃特予
    立法明文，倘被告以外之人於檢察事務官、司法警察（官）
    調查中之陳述，係在可信之特別情況下所為，且為證明犯罪
    事實之存否所必要，而於審判程式中，發生事實上無從為直
    接審理之原因時，即得例外承認該等審判外之陳述，得採為
    證據。查被告及辯護人雖就證人丁○○之「警詢供述」抗辯
    如前，然觀其所執事由，亦僅泛指關此言詞證述「乃審判外
    之陳述，復未予詰問，又有顯不可信之情況，應不得採為本
    案證據」云云（見本院卷(一)第44頁、第51頁至第52頁），而
    概未證明或指明所稱之「顯不可信」云云究何所指。實則，
    證人丁○○雖未於審判期日到庭踐行詰問，然此實乃肇因於
    證人丁○○屢經本院合法傳喚皆未到庭，暨飭警拘提亦無所
    獲等客觀事實（見本院卷(一)第133 頁、第134 頁、第138 頁
    及本院卷(二)第1 頁、第10頁、第11頁、第26頁、第112 頁至
    第115 頁），兼以被告、辯護人除本院依法所踐行之傳、拘
    證人程序以外，亦不能指出其他足可與證人丁○○取得聯繫
    或促使其到院作證之適當方式，則被告及辯護人對證人丁○○詰問權之不能行使，自非源於本院之任意剝奪，此均經本
    院論述如前（參見前揭1.）。稽此緣由，被告及辯護人對於
    證人丁○○詰問權之行使，自已受有法律之適當保障，而不
    容被告及辯護人倒果為因，藉詞諉稱彼等詰問權遭受侵害云
    云，以否定丁○○警詢供述之「任意」、「信用」！實則，
    證人丁○○既屢經本院傳、拘無著，被告及辯護人除本院依
    法所踐行之傳、拘證人程序以外，復不能指出其他足可與證
    人丁○○取得聯繫或促使其到院作證之適當方式，則證人丁○○「所在不明而無法傳喚或傳喚不到」之客觀條件，首已
    齊備（刑事訴訟法第一百五十九條之三第三款）；尤以本院
    核閱卷存事證而就丁○○「警詢供述」之「外部情況」（即
    其陳述之際所附隨外部之情事）予以綜合觀察，丁○○於司
    法警察調查詢問時之「審判外言詞陳述」（見3174號偵卷第
    40頁至第49頁），概係出於證人丁○○之自由供述，此悉經
    證人丁○○自陳在卷（見3174號偵卷第48頁）。而細繹上開
    「警詢筆錄」所載內容（見3174號偵卷第40頁至第49頁），
    核亦足見「員警係於98年6 月30日查獲逮捕本案被告以後，
    依循其等先前依法監聽所得情資，進而研判本案可能之合理
    梗概，方於98年7 月3 日通知丁○○到案說明」之詢問經過
    ，則衡諸丁○○經通知到案說明之事出突然，其警詢供述應
    係「不具有計劃性、動機性或感情性等變異因素在內」之客
    觀陳述，此尤不待言。據此推敲，因認證人丁○○於警詢中
    供述「可信之特別情況」業已獲得證明；佐以所供內容，復
    在在攸關被告被訴販賣毒品構成要件事實之認定，則其「為
    證明犯罪事實之存否所必要」，亦無可疑。從而，因認證人
    丁○○「警詢供述」之於被告而言，當有「得為證據之適格
    能力」，即其「證據能力」之具備，應堪認定。
  (2)證人辛○○、己○○、甲○○於「警詢」中之言詞陳述：（
    有證據能力）
    按被告以外之人於審判外之言詞或書面陳述，除法律有規定
    者外，不得作為證據；被告以外之人於檢察事務官、司法警
    察官或司法警察調查中所為之陳述，與審判中不符時，其先
    前之陳述具有較可信之特別情況，且為證明犯罪事實存否所
    必要者，得為證據。刑事訴訟法第一百五十九條第一項、第
    一百五十九條之二定有明文。此即英美法所謂之「自己矛盾
    供述」法則。析其要件以言，所指被告以外之人於檢察事務
    官、司法警察（官）調查中所為之陳述（以下簡稱「先前陳
    述」），首應限於司法警察（官）本於此項身份之職務上權
    限，依法偵查犯罪並開始調查後，由「被告以外之人」所為
    之陳述，設若僅止於一般行政調查，則尚不在此適用之列。
    其次，被告以外之人必於審判中「到場」而為陳述（以下簡
    稱「審判中陳述」），乃其內容竟與「先前陳述」不符，兼
    以「先前陳述」具有「較可信之特別情況」，且為「證明犯
    罪事實存否之所必要」，即具備所指之「可信性」及「必要
    性」，始可例外賦予證據適格之地位。進而言之，所謂「與
    審判中不符」，即其「必要性」之具備，乃指其陳述自身前
    後之不符（其前甚為詳細，於後則過於簡略，亦屬於此），
    或與審判中之其他證據相互齟齬，致就「主要事實」應為相
    異之認定者是。故此「不符」，當指「實質不符之陳述」而
    言，倘與主要事實無關之僅一字一句之不符，固不論矣，即
    令出於一部不符（即其陳述尚屬可分，且僅其中一部不符者
    ），亦應認為僅此一部之不符，有其適用，而非可藉此擴及
    「先前陳述」之全部。至所指「較可信之特別情況」，即其
    「可信性」之具備，則係指相較於「審判中陳述」而言，「
    先前陳述」顯然存在「可信之特別情況」，且所指之「特別
    可信」，祇重其陳述內容，是否出於供述者之真意、有無違
    法取供情事之信用性，而非重在其陳述內容究否足以證明被
    告犯罪，又是否與事實相符。蓋其陳述內容究否足以證明被
    告犯罪，又是否與事實相符，實乃「證明力」層次之問題，
    尚非「證據能力」所能論斷。是判斷所指之「特別可信」，
    自應就偵查或調查筆錄製作之原因、過程及其功能等項目加
    以綜合觀察，據以判斷該傳聞證據是否「有特別可信之情況
    」，倘可據以認定其任意性暨信用性俱無疑慮者，即可例外
    賦予「證據能力」，俾其成為法院審判時之適格證據；蓋檢
    察事務官、司法警察（官）雖有偵查犯罪之權能，然其或係
    受檢察官之指揮，或係協助檢察官而為之，核非偵查之主宰
    ，更何況，被告以外之人在檢察事務官、司法警察（官）調
    查中所為之陳述，因不必令之具結，是就令彼等所陳虛偽，
    核亦不負刑法偽證罪責，是自通常情形以言，其「先前陳述
    」自無與「審判中陳述」相提併論之餘地。惟倘觀其陳述時
    之「外部情況」（即其陳述之際所附隨外部之情事），並就
    其事物之一般性、通常性與論理（邏輯）之合理性予以判斷
    結果，已足可認為彼等「先前陳述」雖未經具結，然較之業
    經具結擔保之「審判中陳述」而言，尤「無」出於虛偽之可
    能者，法院即有例外賦予證據能力，使之得以進入證明力階
    段而為評價之必要。查被告及辯護人雖就證人辛○○、己○○、甲○○之「警詢供述」抗辯如前，然觀其所執事由，亦
    僅泛指關此言詞證述「乃審判外之陳述，復未予詰問，又有
    顯不可信之情況，應不得採為本案證據」云云（見本院卷(一)
    第44頁、第51頁至第52頁），而概未證明或指明所稱之「顯
    不可信」云云究何所指。實則，本院審閱證人辛○○、己○○、甲○○「警詢證述」之結果，彼等於警詢中，均已就本
    案被告被訴販賣毒品之情節指證歷歷，乃於本院審理時，則
    一再前後改稱、翻異；對照其陳述自身之前後矛盾，顯然已
    足可導致本案「待證事實（主要事實）」之相異認定！即以
    起訴之犯罪事實為中心，證人辛○○、己○○、甲○○於警
    詢所證，實乃本案主要事實存在或不存在之證明，兼以本院
    顯然已無從再就同一陳述者（即證人辛○○、己○○、甲○○）取得相同之證言，是此之「不符」，當已核與刑事訴訟
    法第一百五十九條之二所揭櫫之「被告以外之人於檢察事務
    官、司法警察官或司法警察調查中所為之陳述，與審判中『
    不符』」，且「為證明犯罪事實存否所必要者」相合，即其
    「必要性」之具備，首已不待贅言。其次，綜觀證人辛○○
    、己○○、甲○○於警詢中證述（陳述）時之「外部情況」
    ，彼等證人概均曾經司法警察「明確」詢以「曾否向被告購
    買第二級毒品安非他命暨其相關經過」；換言之，證人辛○○、己○○、甲○○3 人於應詢之時，對於司法警察本次詢
    問之目的，係為調查「被告販賣第二級毒品安非他命之犯罪
    事實」乙節，理應具備相當之認識；即彼等就己所指情節，
    恐將使被告罹於「販毒重罪」乙事，必當心知肚明。再參諸
    如本判決事實欄三所載之破獲經過，核亦顯見，證人辛○○
    、己○○、甲○○3 人之警詢所證，應係肇因於「98年6 月
    30日員警查獲逮捕本案被告以後，依循其等先前依法監聽所
    得情資，研判本案可能之合理梗概，進而依序通知彼等到案
    說明」之供述，則衡諸證人辛○○、己○○、甲○○3 人經
    通知到場應詢之事出突然，相較於彼等本院審理時「已有預
    見」之所證而言，彼等警詢所陳應係尤不具有計劃性、動機
    性或感情性等變異因素在內之客觀陳述；尤以相較於彼等證
    人「審判中陳述」所顯現之前後矛盾、記憶不清、語意模糊
    乃至張冠李戴等種種情狀，更足可突顯彼等證人「先前陳述
    」之理路井然、句句摑其要點！勾稽以觀，證人辛○○、己○○、甲○○3 人之警詢所證，較之彼等證人嗣於本院審理
    時之證述內容而言，當係具有「較可信之特別情況」。換言
    之，彼等證人警詢所證「可信性」之具備，當亦堪可認定。
    綜上研析，因認證人辛○○、己○○、甲○○「警詢供述」
    之於被告而言，當有「得為證據之適格能力」，即其「證據
    能力」之具備，應堪認定。
  (3)證人丑○○、子○○、庚○○於「警詢」中之言詞陳述：（
    無證據能力）
    查證人丑○○、子○○、庚○○3 人「警詢」證述之證據能
    力，均經被告及辯護人提出異議而為爭執（見本院卷(一)第44
    頁、第51頁至第52頁），兼以關此審判外之供述亦核無刑事
    訴訟法第一百五十九條之二至同法第一百五十九條之四「傳
    聞證據排除之例外」等規定之適用，因認證人丑○○、子○○、庚○○3 人之「警詢」證述，之於被告所涉本案而言，
    均未備其適格性而「無證據能力」。
  (二)非供述證據
  1.關於卷附監聽譯文：
    按通訊監察錄音之譯文，僅屬依據監聽錄音結果予以翻譯之
    文字，固具文書證據之外觀，但實際上仍應認監聽所得之錄
    音帶或光碟，始屬調查犯罪所得之證物，乃係刑事訴訟法第
    一百六十五條之一第二項所稱之證物，如其蒐證程式合法，
    並經合法調查，自具證據能力。因此檢察官如提出通訊監察
    錄音之譯文為其證據方法，實乃以其監聽所得之錄音帶或光
    碟，為調查犯罪所得之證物，法院本應依刑事訴訟法第一百
    六十五條之一所列之方法調查，以判斷該錄音帶或光碟是否
    與通訊監察錄音之譯文相符。而監聽錄音製作之譯文，雖通
    常為偵查犯罪機關單方面製作，然若被告或訴訟關係人對其
    真實性並無爭執，經法院於審判期日提示譯文供當事人辨認
    、表示意見並為辯論者，程式自屬適法（最高法院95年度臺
    上字第295 號、94年度臺上字第4665、1270號、93年度臺上
    字第6510號判決意旨參照）。即警察機關對犯罪嫌疑人依法
    監聽電話所製作之通訊監察紀錄譯文，實乃該監聽電話錄音
    之「派生證據」，是其倘係公務員（員警）依法定程式而取
    得，被告或訴訟關係人就其真實性復無爭執（即不否認譯文
    所載對話內容之真實無偽），法院並曾依刑事訴訟法第一百
    六十五條第一項規定，踐行證據調查之法定程式，向被告宣
    讀或告以要旨，則其自得採為認定被告有罪之基礎，而有證
    據能力。查被告暨其辯護人概不否認「本案卷附相關監聽譯
    文之真實無偽」（均參見公訴人聲請本院提示相關通訊監察
    譯文而為詰問之證人應答內容，及被告、辯護人對於各該證
    人依相關通訊監察譯文證述內容之意見表示），即就「譯文
    所載內容」與「監聽側錄情節」相符乙節俱不爭執；本案卷
    附相關監聽譯文，復均係源自合法監聽，即其均係本於98年
    度聲監字第94、115 號、98年度聲監續字第194、225號、98
    年度聲監續字第264、306號、98年度聲監續字第348、384號
    通訊監察書而為實施（見本院卷(一)第215 頁至第249 頁），
    且其各該監聽期間、通訊號碼（即被告持用之「0000000000
    」、「0000000000」行動門號）亦悉與通訊監察書所核准之
    範圍相符。是其自屬公務員依法定程式所取得得之證據資料
    ，尤以均業經本院踐行證據調查之法定程式，於審判期日向
    被告宣讀或告以要旨（見本院卷(二)第212 頁），按諸首開說
    明，關此監聽譯文自得採為認定被告有罪之基礎，而為本案
    審判之適格證據。
  2.關於附表二所示各項扣案證物
    按現行犯，不問何人得逕行逮捕之。犯罪在實施中或實施後
    即時發覺者，為現行犯。刑事訴訟法第八十八條第一項、第
    二項分別定有明文。次按檢察官、檢察事務官、司法警察官
    或司法警察逮捕被告、犯罪嫌疑人或執行拘提、羈押時，雖
    無搜索票，得逕行搜索其身體、隨身攜帶之物件、所使用之
    交通工具及其立即可觸及之處所。刑事訴訟法第一百三十條
    亦有明定。查「基隆市警察局第二分局前獲合理情資而疑被
    告涉嫌販毒，遂依通訊保障及監察法之相關規定，檢附事證
    陳送臺灣基隆地方法院檢察署檢察官聲請本院核發通訊監察
    書（98年度聲監字第94、115 號、98年度聲監續字第194、2
    25號、98年度聲監續字第264、306號、98年度聲監續字第34
    8、384號），俾就被告持用之『0000000000』、『00000000
    00』行動門號進行監聽側錄；其後，復本此監聽情資，報請
    檢察官核准後，向本院聲請核發98年度聲搜字第300 號搜索
    票，而擬於搜索票載有效期間（自98年6 月29日下午6 時起
    ，至98年7 月6 日下午6 時止），逕往被告住處即『臺北縣
    金山鄉○○○路15巷9 號3 樓』執行搜索；茲以搜索猶未執
    行，查緝員警旋因在上址附近埋伏而於98年6 月30日下午5
    時左右，目睹『證人甲○○前往被告住處』，適逢駐守現譯
    臺之員警亦於此際轉達『被告及證人甲○○稍早曾經互為電
    話聯絡，狀似擬於附表一編號所示時、地進行毒品交易』
    等監聽情資，埋伏員警因而對被告、證人甲○○2 人於上址
    內之行止產生合理懷疑，遂於『證人甲○○甫步出上址而擬
    牽車（機車）離去』之際，趨前表明身分俾行盤查；乃證人
    甲○○見此情景，竟心虛坦稱『自己甫於上址向被告購買毒
    品得手』等語；查緝員警聞言，遂依現行犯之規定，當場逮
    捕甲○○，並因甲○○之配合取交而扣得『甲○○甫於附表
    一編號所示時、地，向被告販入如附表二編號所示之安
    非他命1 包』。同日（98年6 月30日）下午6 時左右，查緝
    員警復持前揭搜索票（本院98年度聲搜字第300 號）逕往上
    址（臺北縣金山鄉○○○路15巷9 號3 樓）執行搜索，並當
    場起獲如附表二編號至所示物品」等查獲經過，除分據
    查緝員警即證人戊○○、壬○○、丙○○3 人證述在卷（見
    本院卷(二)第197 頁至第209 頁），並有駐守現譯臺之員警憑
    以研判「被告及證人甲○○擬於附表一編號所示時、地進
    行毒品交易」之通訊監察譯文（見本院卷(一)第181 頁至第18
    2 頁）、「受執行人分別載為甲○○、乙○○（被告）」之
    基隆市警察局第二分局搜索扣押筆錄暨扣押物品目錄表（見
    2993號偵卷第120 頁背面至第122 頁、第157 頁至第159 頁
    ）、本院98年度聲搜字第300 號搜索票（見2993號偵卷第15
    6 頁背面）存卷為憑，且經本院核閱本案卷證暨職權調取98
    年度聲搜字第300 號案卷查明屬實。觀此查獲緣由，被告與
    證人甲○○顯係在犯罪實施中，乃至實施後，經即時發覺。
    即其逮捕過程，首即核與刑事訴訟法第八十八條第一項、第
    二項之規定相符；又關此逮捕程式既無違誤，查緝員警因而
    附帶搜索犯罪嫌疑人（證人甲○○）身體、隨身攜帶之物件
    、所使用之交通工具及其立即可觸及之處所，當亦於法有據
    （刑事訴訟法第一百三十條、第一百三十三條第一項規定參
    照）。茲查緝員警既係本此合法之逮捕、搜索程式，進而發
    覺、查扣「得為本案證據或得沒收」如附表二編號所示之
    物，則其搜索、扣押程序自亦查無瑕疵之可指。至附表二編
    號至所示之各項物品，既係員警於98年6 月30日下午6
    時左右，持本院98年度聲搜字第300 號搜索票，在被告住處
    即「臺北縣金山鄉○○○路15巷9 號3 樓」搜尋起獲，則關
    此搜索、扣押程序，當亦於法有據。從而，關此扣案證物（
    附表二所示各項扣案證物）證據能力（證據適格性）之具備
    ，當亦洵無可疑。
  (三)其餘卷附之非供述證據
    卷附之安非他命查獲、初步鑑驗照片4 紙（見2993號偵卷第
    33頁至第34頁），其內容無非「員警本於合法逮捕、搜索程
    序進而依法查扣如附表二編號所示證物」存在及其形態之
    顯現；卷附其餘採證照片，乃至行動電話通聯時序表等件，
    無疑則為藉由科技電子或機械運作所留存之影像或撥接通話
    紀錄。換言之，關此部分之卷證資料，非特核無公務員違法
    採證之情形，核其性質亦與物證無殊，兼以均曾經本院於審
    判期日，依刑事訴訟法第一百六十四條規定，踐行證據調查
    之法定程式，提示被告及辯護人而使其辨認，則其證據能力
    之具備，當亦毋待贅言。
二、事實認定：
    訊之被告乙○○固不否認「證人丁○○、辛○○、丑○○、
    子○○、己○○、庚○○等人，均曾藉其持用之『00000000
    00』、『0000000000』行動門號，多次電話邀約俾向其洽購
    數量不等之第二級毒品安非他命」等客觀事實（本院卷(一)第
    13頁至第14頁、第43頁），惟則矢口否認有何販賣第二級毒
    品安非他命之犯行，或辯稱：證人甲○○概未對伊為洽購安
    非他命之意思表示，遑論有何起訴所指之販毒事實云云（本
    院卷(一)第13頁、第43頁）。或辯稱：證人丁○○、辛○○、
    丑○○、子○○、己○○、庚○○等人雖曾電話邀約如前，
    然彼等證人或係與伊「合資」購買毒品，或係意在藉機向伊
    騙得好處（亦即彼等證人並無向伊洽購毒品之真意，而僅係
    意在藉此誘伊赴約，俾無償向伊索取毒品施用），換言之，
    伊概無販賣安非他命予證人丁○○、辛○○、丑○○、子○○、己○○、庚○○等人資以牟利之行為云云（本院卷(一)第
    13頁至第14頁、第43頁）。經查：
  (一)「0000000000」、「0000000000」行動門號，或係被告於二
    年半以前，改以自己名義申辦持用（即「0000000000」），
    或係被告之不詳友人申辦後，於一年前左右，轉而持交予被
    告保管使用（即「0000000000」），迄98年6 月30日下午5
    時為警查獲扣案時止。此首經被告敘明在卷（本院卷(一)第14
    頁至第15頁、第43頁）。其次，「0000000000」及「000000
    0000」行動門號，係由證人丁○○、辛○○夫妻2 人撥接持
    用；「0000000000」行動門號，係由證人丑○○撥接持用；
    「0000000000」行動門號，係由證人子○○撥接持用；「00
    00000000」行動門號，係由證人己○○撥接持用；「000000
    0000」行動門號，係由證人甲○○撥接持用；「0000000000
    」行動門號，係由證人庚○○撥接持用。此亦經證人丁○○
    、辛○○、丑○○、子○○、己○○、甲○○、庚○○分別
    證述明確（證人丁○○部分，見3174號偵卷第41頁；證人辛○○部分，見3174號偵卷第29頁；證人丑○○部分，見2993
    號偵卷第167 頁；證人子○○部分，見2993號偵卷第169 頁
    ；證人己○○部分，見3174號偵卷第12頁；證人甲○○部分
    ，見本院卷(二)第153 頁以下，公訴人聲請本院提示「與甲○○持用門號即『0000000000』有關之通訊監察譯文」而為詰
    問之應答內容；證人庚○○部分，見2993號偵卷第168 頁）
    。又經提示卷附「0000000000」、「0000000000」行動門號
    （即被告持用之行動門號）監聽譯文予被告及證人丁○○、
    辛○○、丑○○、子○○、己○○、甲○○、庚○○閱覽之
    結果，被告及彼等證人亦概不否認上開譯文之所載，或係被
    告與證人丁○○、辛○○之對話內容，或係被告與證人丑○○之對話內容，或係被告與證人子○○之對話內容，或係被
    告與證人己○○之對話內容，或係被告與證人甲○○之對話
    內容，或係被告與證人庚○○之對話內容無誤（均參見公訴
    人聲請本院提示相關通訊監察譯文而為詰問之證人應答內容
    ，及被告對於各該證人依相關通訊監察譯文證述內容之意見
    表示）。據此，被告與證人丁○○、辛○○、丑○○、子○○、己○○、甲○○、庚○○等人，確曾藉由上開行動門號
    互為聯繫通話如卷附譯文之所示，當屬本院首堪認定。
  (二)茲因基隆市警察局第二分局前獲合理情資而疑被告涉嫌販毒
    ，遂依通訊保障及監察法之相關規定，檢附事證陳送臺灣基
    隆地方法院檢察署檢察官聲請本院核發通訊監察書（98年度
    聲監字第94、115 號、98年度聲監續字第194、225號、98年
    度聲監續字第264、306號、98年度聲監續字第348、384號）
    ，俾就被告持用之「0000000000」、「0000000000」行動門
    號進行監聽側錄；其後，復本此監聽情資，報請檢察官核准
    後，向本院聲請核發98年度聲搜字第300 號搜索票，而擬於
    搜索票載有效期間（自98年6 月29日下午6 時起，至98年7
    月6 日下午6 時止），逕往被告住處即「臺北縣金山鄉○○○路15巷9 號3 樓」執行搜索；茲以搜索猶未執行，查緝員
    警旋因在上址附近埋伏而於98年6 月30日下午5 時左右，目
    睹「證人甲○○前往被告住處」，適逢駐守現譯臺之員警亦
    於此際轉達「被告及證人甲○○稍早曾經互為電話聯絡，狀
    似擬於附表一編號所示時、地進行毒品交易」等監聽情資
    ，埋伏員警因而對被告、證人甲○○2 人於上址內之行止產
    生合理懷疑，遂於「證人甲○○甫步出上址而擬牽車（機車
    ）離去」之際，趨前表明身分俾行盤查；乃證人甲○○見此
    情景，竟心虛坦稱「自己甫於上址向被告購買毒品得手」等
    語；查緝員警聞言，遂依現行犯之規定，當場逮捕甲○○，
    並因甲○○之配合取交而扣得「甲○○甫於附表一編號所
    示時、地，向被告販入如附表二編號所示之安非他命1 包
    」。同日（98年6 月30日）下午6 時左右，查緝員警復持前
    揭搜索票（本院98年度聲搜字第300 號）逕往上址（臺北縣
    金山鄉○○○路15巷9 號3 樓）執行搜索，並當場起獲「被
    告甫因販賣安非他命如附表一編號之所示，而取自甲○○
    、如附表二編號所示之買賣價金即現金總計1,000 元」
    及「被告持用如附表二編號所示之行動電話暨其內置晶片
    卡」，隨即復帶同刻處上址之被告及證人洪瑾呈到案說明。
    其後，查緝員警又本於上開監聽情資，通知疑與被告進行毒
    品交易之證人丁○○、辛○○、丑○○、子○○、己○○、
    庚○○等人依序到案說明，而再經證人丁○○、辛○○、丑
    ○○、子○○、己○○、庚○○依序供述被告販賣安非他命
    之概略事情緣由。此除有駐守現譯臺之員警憑以研判「被告
    及證人甲○○擬於附表一編號所示時、地進行毒品交易」
    之通訊監察譯文（見本院卷(一)第181 頁至第182 頁）、「受
    執行人分別載為甲○○、乙○○（被告）」之基隆市警察局
    第二分局搜索扣押筆錄暨扣押物品目錄表（見2993號偵卷第
    120 頁背面至第122 頁、第157 頁至第159 頁）、本院98年
    度聲搜字第300 號搜索票（見2993號偵卷第156 頁背面）及
    足可表彰扣案如附表二編號所示證物（安非他命）存在及
    形態之查獲、初步鑑驗照片4 紙（見2993號偵卷第33頁至第
    34頁）存卷為憑，暨如附表二編號至所示證物扣案可佐
    ，並據證人即查緝員警戊○○、壬○○、丙○○於本院審理
    時到庭結證歷歷（本院卷(二)第197 頁至第209 頁），且經本
    院核閱本案卷證暨職權調取98年度聲搜字第300 號案卷查明
    屬實。
  (三)被告及證人丁○○、辛○○、丑○○、子○○、己○○、甲○○、庚○○等人，平日概有施用第二級毒品安非他命之慣
    行。此觀被告及彼等證人之臺灣高等法院被告前案紀錄表所
    載內容即明（見本院卷(一)第6 頁至第9 頁背面、第71頁至第
    125 頁背面）。而證人丁○○、辛○○、丑○○、子○○、
    己○○、庚○○等人，或因與被告尚算熟識，或因與被告本
    屬舊識，致漸悉被告除有施用第二級毒品之慣行，並應有安
    非他命之供貨門路等事實，非特細繹被告就「其與彼等證人
    漸為熟識並終至互相探知彼此均有施用毒品慣行」乙節所為
    之描述（見本院卷(一)第14頁），即足推其梗概；參以證人丁○○、辛○○2 人就「丁○○係因其妻即辛○○乃『被告前
    度女友』，方因辛○○之居中牽線而與被告互為結識，甚且
    查悉被告素有安非他命之供應門路」乙節所為之說明（證人
    丁○○部分，見3174號偵卷第42頁至第43頁及2993號偵卷第
    220 頁；證人辛○○部分，見3174號偵卷第29頁），及證人
    己○○、甲○○2 人就「彼等係遲至98年初，方因不詳友人
    或綽號『阿志』者之從中牽線，致與被告互為結識，並因而
    得知被告亦有安非他命之供應門路」乙情所為之敘述（證人
    己○○部分，見3174號偵卷第14頁；證人甲○○部分，見29
    93號偵卷第22頁至第23頁），尤足互證其實。
  (四)證人丁○○經由其妻即證人辛○○而悉被告亦有安非他命之
    供應門路以後，乃至證人丑○○、子○○、己○○、甲○○
    、庚○○5 人察悉被告另有安非他命之供應門路以後，均曾
    分別以彼等持用如(一)所示之行動門號、彼等自宅市話、彼等
    之不詳友人電話，乃至公共電話，或撥打被告持用之「0000
    000000」行動門號，或撥打被告持用之「0000000000」行動
    門號，藉以向被告邀約購買安非他命，而與被告實際交易如
    下：
  1.證人丁○○、辛○○夫妻2 人之部分（即本判決事實欄二(一)
    之所載；對照附表一編號至之所示）：
  (1)證人丁○○、辛○○夫妻2 人，或推由證人辛○○，或囑由
    證人丁○○，分別於附表一編號至「交易時間」欄所示
    各該時間之前、後，或以彼等夫婦共同持用之「0000000000
    」行動門號，或以彼等夫婦共同持用之「0000000000」行動
    門號，或以彼等夫妻住處市內電話（00-00000000 ），或利
    用不知情友人持用之「0000000000」行動門號，先、後撥接
    被告持用之「0000000000」行動門號，藉詞而對被告為「彼
    等擬價購安非他命」之要約表示；且關此買賣要約，亦悉因
    被告即時承諾，暨隨後於附表一編號至所示時、地而與
    依約到場取貨者（即或係彼夫婦囑推到場之丁○○1 人，或
    係彼夫婦囑推到場之辛○○1 人，或係連袂到場之彼夫婦2
    人）「銀貨兩訖」如本判決事實欄二(一)之所載。此除有「00
    00000000」行動門號之通訊監聽譯文在卷足考（見3174號偵
    卷第36頁至第39頁、第50頁至第53頁），並經證人丁○○、
    辛○○2 人於警詢或偵訊中證述明確（見3174號偵卷第30頁
    至第33頁、第43頁至第46頁、第111 頁），且附表一編號
    至所示之交易「時」、「地」（不包括其「交易客體」之
    部分），亦均經證人辛○○於本院審理時確認無誤（見本院
    卷(二)第45頁至第51頁、第54頁）。至證人辛○○雖曾於警詢
    中一度指稱：「如附表一編號所示之毒品交易，應分拆為
    『98年3 月29日上午11時6 分』及『同日上午11時44分』之
    二筆交易，且均已銀貨兩訖（對照起訴書附表編號４，其中
    之『第四筆』及『第五筆』毒品交易之記載）」（見3174號
    偵卷第30頁）；然細稽「與之有關」之譯文所載內容，佐以
    證人丁○○於警詢中就關此交易細節所為之描述（見3174號
    偵卷第45頁），再參諸證人辛○○於本院審理時，亦已就關
    此交易「究事涉1 筆抑係2 筆」改而宣稱：「『98年3 月29
    日上午11時6 分』及『同日上午11時44分』，應係如附表一
    編號所示之同一筆交易」等語（本院卷(二)第50頁、第54頁
    ），核亦足見，「起訴書附表編號４，其中有關『第四筆』
    及『第五筆』毒品交易之記載（即『98年3 月29日上午11時
    6 分』、『同日上午11時44分』等二筆交易情節）」，應係
    「同一筆」毒品交易如本判決附表一編號之所示。
  (2)茲證人丁○○固經傳未到；證人辛○○則於本院審理時翻異
    改稱：伊之前對「被告販賣安非他命」等節所為指控，概係
    出於伊之虛設杜撰；蓋被告先前曾對外佯稱「伊夫妻2 人欠
    錢未還」致有傷伊等名聲，是伊等方為求構陷而指控被告販
    毒；事實上，附表一編號至所示時、地，伊等以附表一
    編號至所示交易數量及交易金額，逕與被告銀貨兩訖者
    ，實乃用以黏貼於牆面以代著色之「夜光粉」云云（見本院
    卷(二)第44頁至第55頁）。惟查，姑不論所指「舊怨」（即被
    告先前曾對外佯稱「丁○○、辛○○夫妻2 人欠錢未還」云
    云）是否確有其實，單就所指「夜光粉」之交易情節而論，
    倘證人辛○○於本院審理時所為之翻異非虛，衡諸被告「始
    終否認販賣而力求脫罪」之立場，諒被告亦必於「證人辛○○良心發現以前」，即率先直陳上開「夜光粉」之買賣緣由
    ！乃細繹其歷次答辯，被告於此以前所恃以抗辯者，竟僅止
    ：「丁○○、辛○○夫妻雖曾電話邀約，然彼等或係意在與
    伊『合資』購買毒品，或係意在藉機向伊騙得好處（亦即彼
    等證人並無向伊洽購毒品之真意，而僅係意在藉此誘伊赴約
    ，俾無償向伊索取毒品施用）」云云（本院卷(一)第13頁至第
    14頁、第43頁），是若謂證人辛○○遲至本院審理時所為之
    翻異非虛，則被告又何以故為隱匿而對上開有利於己之「夜
    光粉」買賣情節隱而不宣？尤有進者，證人辛○○既稱：「
    （問：妳剛證稱，妳購買夜光粉的目的是為了要裝飾自己的
    房間，可否具體說明，妳拿夜光粉來裝飾房間的內容？）我
    先生丁○○會畫圖，所以我先生丁○○先在牆壁上打底稿，
    等他打完底稿後，我們再用夜光粉直接黏貼在牆壁上。」等
    語（見本院卷(二)第55頁），核亦足見，彼等夫妻於要約洽購
    之初，亦必能估算出彼等所需「用於黏貼於牆面之『夜光粉
    』」之實際數量。此觀證人辛○○進一步敘稱：「（問：既
    然丁○○會先在牆壁上打底稿，這是否表示你們一開始就可
    預測自己需要的夜光粉份量？）是。」等語（見本院卷(二)第
    55頁至第56頁），益徵其實。乃對照附表一編號至之所
    示，非特其間交易顯係「陸陸續續」而多達8 次（其中，如
    附表一編號至所示之交易時間，其各次間隔均未逾1 日
    ），其各次交易份量亦均屬零碎（或僅0.2 公克上下；或僅
    0.4 公克上下；或僅1 公克上下）而顯難用於「黏貼牆面」
    ，則若謂所涉交易標的係「夜光粉」云云非虛，衡諸證人丁○○、辛○○夫妻2 人「不向被告一次購足，反而陸陸續續
    購入零碎份量」之行止，實亦令人匪思！據此勾稽，證人辛○○遲至本院審理時所為之翻異，其間動機絕非如證人辛○○所稱之「將心比心、良心發現」云云（見本院卷(二)第56頁
    ），實已不言可喻！且對照「證人丁○○、辛○○2 人平日
    素有施用第二級毒品安非他命之慣行」（（此部分業經本院
    認定如前）暨「『施用毒品者』，一般亦均係『陸陸續續』
    向藥頭分次購入份量『零碎』之毒品以供己用等交易常態」
    ，證人辛○○遲至本院審理時，方翻異改稱之「夜光粉」乙
    說，無非意在藉此隱暪「被告販賣『安非他命』」以圖迴護
    之動機，更屬昭然。
  (3)綜上，因認證人辛○○遲至本院審理時，翻異改稱「舊怨」
    、「夜光粉」云云之迴護證述，在在昧於事實而非可採。互
    核勾稽上情以觀，被告與證人丁○○、辛○○夫妻2 人買賣
    交易第二級毒品安非他命如本判決事實欄二(一)之所載，應堪
    認定而無可疑。
  2.證人丑○○之部分（即本判決事實欄二(二)之所載；對照附表
    一編號至之所示）：
    證人丑○○分別於附表一編號至「交易時間」欄所示各
    該時間之前、後，逕以自己持用之「0000000000」行動門號
    ，撥接被告持用之「0000000000」行動門號，藉詞而對被告
    為「其擬價購安非他命」之要約表示；且關此買賣要約，亦
    悉因被告即時承諾，暨隨後於附表一編號至所示時、地
    而與依約到場取貨之證人丑○○「銀貨兩訖」如本判決事實
    欄二(二)之所載。此亦有「0000000000」行動門號之通訊監聽
    譯文存卷為憑（見3174號偵卷第65頁、本院卷(二)第21頁至第
    22頁），並據證人丑○○於本院審理時到庭結證明確（見本
    院卷(二)第31頁至第35頁）。
  3.證人子○○之部分（即本判決事實欄二(三)之所載；對照附表
    一編號至之所示）：
    證人子○○亦曾分別於附表一編號至「交易時間」欄所
    示各該時間之前、後，逕以自己持用之「0000000000」行動
    門號，撥接被告持用之「0000000000」行動門號，藉詞而對
    被告為「其擬價購安非他命」之要約表示；又關此買賣要約
    固悉因被告即時承諾，暨隨後於附表一編號至所示時、
    地與證人子○○會面而已完成買賣客體即「安非他命」之交
    付；惟其間「銀貨兩訖」者，則僅止附表一編號所示二
    者；至附表一編號所示之買賣價金，則因證人子○○隨
    身攜帶之現金未足，致均經被告同意暫為賒欠而迄未給付，
    均詳如本判決事實欄二(二)之所載。此除有「0000000000」行
    動門號之通訊監聽譯文附卷足考（見3174號偵卷第77頁至第
    79頁）、本院卷(二)第23頁正反面、第24頁正反面），並悉經
    證人子○○於本院審理時到庭確認無誤（見本院卷(二)第38頁
    至第39頁、第42頁）。
  4.證人己○○之部分（即本判決事實欄二(四)之所載；對照附表
    一編號至之所示）：
  (1)證人己○○亦曾多次以自己持用之「0000000000」行動門號
    ，與被告持用之「0000000000」行動門號，互為撥接通話，
    進而於電話中藉詞對被告為「其擬價購安非他命」之要約表
    示；且關此買賣要約，復悉因被告即時承諾，暨隨後於附表
    一編號至所示時、地而與依約到場取貨之證人己○○「
    銀貨兩訖」如本判決事實欄二(四)之所載。此除經證人己○○
    於警詢中逐筆確認而證述明確（見3174號偵卷第15頁至第18
    頁），核其所證情節，亦悉與「0000000000」行動門號之通
    訊監聽譯文（見3174號偵卷第24頁至第27頁）所載對話內容
    相符。
  (2)至證人己○○嗣於本院審理時，固為迴護被告而或改稱略以
    ：「伊並非向被告購買毒品，而僅係與被告『合資』」云云
    ；或改稱略以：「譯文所示對話意義，或係伊與被告談論『
    欠錢還錢』之事，或係伊與被告談論『伊逕赴被告住處索回
    某物（絕非毒品）』之事，而均與毒品買賣交易渺無相涉」
    云云；或改稱略以：「譯文所示內容究係何意，伊已不記得
    了，但與『毒品買賣』絕無關聯」云云（見本院卷(一)第143
    頁至第149 頁、本院卷(二)第163 頁至第170 頁）。惟查，證
    人己○○平日素有施用第二級毒品海洛因之慣行，此業據本
    院論述如前。換言之，證人己○○就被告所涉販賣第二級毒
    品之法條罪名，乃「最輕本刑為『七年以上有期徒刑』」之
    重罪，衡情必當有所認識。參以證人己○○於本院審理時，
    復係於被告在庭情況下具結作證，則自人性角度而為觀察，
    無論證人己○○與被告交情如何，又是否憚於被告日後報復
    ，客觀上均已極難期待證人洪瑾呈猶能毫無隱暪並據實陳述
    。況且，證人洪瑾呈與被告概無故舊恩怨，此徵諸證人洪瑾
    呈乃至被告概未敘及「彼等另有舊怨」等應訊情節自明。則
    自客觀以言，苟無所指「販賣」事實，證人洪瑾呈於警詢暨
    檢察官偵訊時，藉此「重罪」而對被告設詞構陷之動機、目
    的何在？尤有進者，證人洪瑾呈就其於警詢、偵訊「指證被
    告販毒」乙節之緣由，雖或飾稱「因為我與警察說沒有跟被
    告買，『但警察不相信』，而且我自己本身有毒癮，因為害
    怕所以我才配合警察做筆錄」云云（見本院卷(一)第144 頁）
    ；或飾稱「這份筆錄（意指『98年7 月5 日警詢筆錄』；見
    3174號偵卷第11頁至第21頁）全部都是我配合警察製作，所
    以筆錄所載全部內容均非實在」云云（見本院卷(一)第145 頁
    ）。然倘證人洪瑾呈所稱其於警、偵所面對之應訊壓力（即
    「警察不相信」、「本身有毒癮」）云云非虛，核此外在條
    件客觀上亦非「證人洪瑾呈嗣於本院審理到庭應訊」即得改
    善；換言之，無論警詢、偵訊乃至本院審理之時，證人洪瑾
    呈所稱之應訊壓力（即「警察不相信」【甚至是「檢察官不
    相信」、「法官不相信」】、「本身有毒癮」云云），應係
    始終相同而無歧異！準此，苟證人己○○果因所指「應訊壓
    力」而未能於警詢、偵訊「自由」陳述，則其勢必亦因相同
    「應訊壓力」而「不能」於本院審理時「自由」證述！兩相
    比較之下，證人己○○所稱「警、偵『配合』指控被告販毒
    」云云之昧於事實，當已昭然而無可疑。尤以就令本院暫置
    證人洪瑾呈之警、偵證述而不論，單自證人洪瑾呈於本院審
    理時之證述內容以觀，其間即不乏前、後矛盾而顯難取信於
    一般人之荒謬之處（如先係聲稱「不記得」云云，復續為補
    稱「但絕對不是毒品」云云），即其內容之不實，自係不言
    可喻，遑論進而恃此推翻旨揭不利於被告之警、偵證述以達
    其迴護被告之目的！
  (3)據此勾稽，因認證人洪瑾呈遲至本院審理時之迴護證述，要
    非可採；被告與證人洪瑾呈買賣交易第二級毒品安非他命之
    客觀事實如本判決事實欄二(四)之所載，亦無可疑並堪認定。
  5.證人甲○○之部分（即本判決事實欄二(五)之所載；對照附表
    一編號至之所示）：
  (1)證人甲○○曾分別於附表一編號至「交易時間」欄所示
    各該時間之前、後，或以自己持用之「0000000000」行動門
    號，或利用臺北縣萬里鄉大埔廟旁之公共電話「00-0000000
    0 」，逕自撥接被告持用之「0000000000」行動門號，藉詞
    而對被告為「其擬價購安非他命」之要約表示；又關此買賣
    要約亦悉因被告即時承諾，暨隨後於附表一編號至所示
    時、地而與依約到場取貨之證人甲○○「銀貨兩訖」如本判
    決事實欄二(五)之所載。此除有「0000000000」行動門號之通
    訊監聽譯文在卷足考（見本院卷(一)第181 頁至第182 頁），
    並有「被告甫於附表一編號所示時、地，與證人甲○○交
    易完畢，旋為警到場逮捕查獲如前揭(二)所述而併予起獲之『
    附表二編號所示之安非他命1 包』、『附表二編號所
    示之買賣價金即現金總計1,000 元』、『附表二編號所示
    之行動電話暨其內置晶片卡』」等證物扣案足佐（查獲經過
    悉詳如前揭(二)之所示，於茲不贅），及足可表彰附表二編號
    所示「安非他命」存在及形態之查獲、初步鑑驗照片4 紙
    （見2993號偵卷第33頁至第34頁）存卷為憑，復據證人甲○○於警詢證稱：98年1 月間，我經由不詳友人即綽號「阿志
    」者之介紹，方得悉被告「有在販賣安非他命」，「然後才
    開始向他購買」；我向被告購買安非他命的次數，前、後共
    計3 次，各次均係以現金1,000 元購買取得安非他命1 包（
    約0.3 公克上下），且我2 人間之交易模式，亦均係由我先
    撥打電話聯絡被告，俟電話中與被告確認無誤後，再由我逕
    往被告住處（即臺北縣金山鄉○○○路15巷9 號3 樓）而與
    被告當面完成毒品交易；98年6 月30日下午5 時左右，員警
    在臺北縣金山鄉龜山子28號附近盤查我而併予起獲扣案如附
    表二編號所示之安非他命1 包，便是我甫於附表一編號
    所示時、地，以1,000 元之代價向被告購買而取得之毒品等
    語（見2993號偵卷第20頁至第23頁），暨於本院審理時結稱
    ：「（問：你於警詢陳稱98年4 月底、98年5 月23日或24日
    有到被告家，向被告購買1,000 元的安非他命的日期，是否
    即譯文所示的98年4 月24日【即附表一編號所示】、98年
    4 月27日【即附表一編號所示】？）是。……」「（問：
    98年6 月30日，你給被告1,000 元是否為1 張500 元【即如
    附表二編號所示】及5 張100 元的鈔票【即如附表二編號
    所示】？）是。……」等語（見本院卷(二)第156 頁、第15
    8 頁）明確。核其情節，亦與「98年6 月30日下午5 時左右
    ，在臺北縣金山鄉龜山子28號附近盤查並逮捕證人甲○○」
    之員警戊○○、壬○○、丙○○，於本院審理時證述之內容
    （本院卷(二)第197 頁至第209 頁）相符。
  (2)茲證人甲○○固於本院審理時翻異改稱略以：被告並未販賣
    毒品，伊應係「為與被告『合資』購毒」或「清還被告欠款
    」，方於附表一編號至所示時、地，逕與被告見面云云
    （見本院卷(二)第150 頁至第162 頁），甚且就其先前「指證
    被告販毒」之緣由，飾詞諉稱：「……有關我的安非他命是
    向被告拿的這部分，是警察叫我這麼說的，我被查獲的當天
    （即98年6 月30日下午5 時左右），警察在我身上有查到一
    包安非他命，警察問我那包安非他命是否是向乙○○拿的，
    我說不是，結果我被警察打。（問：證人聲稱被警察打，可
    否說明在場警察有幾名？是哪些警察？）在場警察有4 、5
    名，2 個人駕著我，1 個人打我肚子1 下，『地點就是乙○○家門口』。警察打我肚子1 下以後，就直接搜我的口袋，
    而搜到扣案的那包安非他命，就問我是不是向乙○○拿的，
    我說不是，打我的那名警察就跟我說『如果你不說，回到警
    察局的後果，你們自己知道』，所以回到警察局後，我就照
    警察授意的內容陳述，因警察叫我說『東西是跟乙○○拿的
    ，以後他們案子送上來以後，你要怎麼講，再看你自己』，
    所以我才會這樣表示，除此之外，警察就沒有說什麼。……
    」云云（見本院卷(二)第151 頁至第152 頁）。惟證人甲○○
    所指「於製作警詢筆錄以前『預遭』刑求」之上開經過，非
    特悉經查獲員警即證人戊○○、壬○○、丙○○3 人到院堅
    詞駁斥在卷（本院卷(二)第197 頁至第209 頁），證人戊○○
    亦曾提出「警方於上揭時、地『盤查證人甲○○之際』，為
    確保相關『取供、蒐證過程』概無不法」而併予錄音之蒐證
    光碟1 只（見本院卷(二)第202 頁）俾為佐證；又本院為辨明
    員警（證人戊○○）之「取供、蒐證過程」究否事涉不法，
    亦曾以適當設備當庭播放上開光碟內容以行勘驗，乃其結果
    亦確如證人戊○○到庭之所證，即其盤查甲○○之相關對談
    內容如下：「警員盤查而詢問甲○○身分、方才到何場所
    、目的、東西放哪裡等經過，甲○○並因警員詢問而主動告
    稱其身分（甲○○）、到『小龍』住處、目的是為了『向小
    龍拿安』、拿了1,000 元、到場之前先以公共電話與小龍聯
    絡，並概略告稱該公共電話之位置及其曾向小龍拿安的約略
    次數。員警盤查詢問甲○○之過程中，除對甲○○曉喻『
    老實說』以外，俱無證人甲○○所指要求證人甲○○配合供
    述，或教示甲○○指控被告販毒等不正取供之過程」，此亦
    有本院99年1 月19日審判筆錄1 份存卷為憑（見本院卷(二)第
    202 頁至第203 頁）。據此推敲，非特足見證人甲○○所指
    「『預遭』刑求」云云之不實；且益足反徵證人甲○○為圖
    迴護被告方飾詞改稱「係與被告『合資』購毒」或「清還被
    告欠款」云云之動機！換言之，相較於悉與「卷附監聽譯文
    」相合而如前揭(1)所述之甲○○證述內容而言，其嗣後翻異
    改稱之「被告並未販賣毒品」、「伊與被告合資購毒」、「
    伊僅係清還被告債款」云云之昧於事實，尤屬不言可喻！
  (3)職此推敲，證人甲○○嗣後所為之翻異，無非出於迴護之動
    機而無足採；被告與證人甲○○買賣交易第二級毒品安非他
    命之客觀事實如本判決事實欄二(五)之所載，事甚灼明。
  6.證人庚○○之部分（即本判決事實欄二(六)之所載；對照附表
    一編號至之所示）：
    證人庚○○曾分別於附表一編號至「交易時間」欄所示
    各該時間之前、後，逕以自己持用之「0000000000」行動門
    號，撥接被告持用之「0000000000」行動門號，藉詞而對被
    告為「其擬價購安非他命」之要約表示；且關此買賣要約，
    亦悉因被告即時承諾，暨隨後於附表一編號至所示時、
    地而與依約到場取貨之證人庚○○「銀貨兩訖」如本判決事
    實欄二(六)之所載。此亦有「0000000000」行動門號之通訊監
    聽譯文存卷為憑（見3174號偵卷第93頁至第94頁），並據證
    人庚○○於本院審理時到庭結證明確（見本院卷(二)第192 頁
    至第196 頁）。
  (五)被告固飾詞否認販賣第二級毒品安非他命以資圖利之犯行，
    並迭以前詞置辯；本案相關卷證復俱乏足供認定「被告取得
    如附表一編號至所示安非他命之時間、地點、對象及其
    價格」等相關資料。惟按販賣毒品之行為，本無一定之公定
    價格，是其各次買賣之價格，當亦各有差異，而或隨供需雙
    方之資力、關係之深淺、需求之數量、貨源之充裕與否、販
    賣者對於資金之需求如何即殷切與否，以及政府查緝之態度
    ，進而為各種不同之風險評估，而為機動性之調整，是其價
    格標準，自非一成不變，且販賣者從各種「價差」或「量差
    」或係「純度（如摻入葡萄糖等物）」謀取利潤方式，或有
    差異，然其所圖利益之非法販賣行為目的，則屬相同，並無
    二致。因之，販賣利得，除經行為人（被告）坦承，或其價
    量至臻明確，確實難以究其原委。然按一般民眾普遍認知毒
    品之非法交易，向為政府查禁森嚴且重罰不寬貸，衡諸常情
    ，倘非有利可圖絕無平白甘冒被重罰高度風險之理，從而，
    舉凡其有償交易，除足反證其確另基於某種非圖利本意之關
    係外，通常尚難因無法查悉其買進、賣出之差價，而諉無營
    利之意思，或阻卻販賣犯行之追訴（最高法院87年臺上字第
    3164號判決意旨參照）；又販賣毒品之所謂販賣行為，係行
    為人基於營利之目的，而販入或賣出毒品而言。販賣毒品者
    ，其主觀上須有營利之意圖，且客觀上有販賣之行為即足構
    成，至於實際上是否已經獲利則非所問。即於有償讓與他人
    之初，係基於營利之意思，並著手實施，而因故無法高於購
    入之原價出售，最後不得不以原價或低於原價讓與他人時，
    仍屬販賣行為。必也始終無營利之意思，縱以原價或低於原
    價有償讓與他人，方難謂為販賣行為，而僅得以轉讓罪論處
    （最高法院93年度臺上字第1651號判決意旨參照）。茲就本
    案情節而論，證人丁○○、辛○○、丑○○、子○○、己○○、庚○○等7 人（其中，丁○○、辛○○2 人則有夫妻關
    係），與「被告之毒品上手（即『被告取得如附表一編號
    至所示安非他命之對象』）」，彼此素不相識，此觀證人
    丁○○、辛○○、丑○○、子○○、己○○、庚○○等7 人
    屢須透過被告價購安非他命等情節自明；是證人丁○○、辛○○、丑○○、子○○、己○○、庚○○等7 人既不可能逕
    與「被告毒品上手」直接聯繫，亦不可能得悉「被告向其毒
    品上手取得安非他命之實際過程及其對價」，則自人性角度
    而為觀察，被告藉此機會，居中坐地起價，甚至「上下其手
    」，利用本次轉手機會而從中賺取數量甚微之「價差」乃至
    「量差」之可能，首即無可排除。對照證人甲○○於本院審
    理時，雖曾虛捏「未向被告購買毒品」云云等不實之內容以
    圖迴護，然其亦曾於詰問過程中答稱「其以1,000 元之代價
    ，向『其它藥頭』取得之安非他命，所涉份量足供施用9 至
    10次；惟以相同代價（現金1,000 元），向被告取得之安非
    他命，所涉份量則僅足供其施用6 至7 次」等語（見本院卷
    (二)第157 頁、第158 頁）；又證人丑○○於本院審理時，亦
    曾結稱：「被告交付予我的安非他命，其『份量我均不清楚
    』，我只知道『小尾1 尾』通常係指1,000 元的安非他命，
    『大尾1 尾』通常則指2,000 元的安非他命；然因安非他命
    的買賣價金並非固定，是以『大尾1 尾』通常也可能是指3,
    500 元的安非他命」等語（見本院卷(二)第31頁、第34頁至第
    35頁）；證人洪瑾呈於警詢中，亦曾明白表示：「我向被告
    購買毒品都會以『要拿錢給你』等情詞表示，我直接講金額
    ，被告則會『自己換算毒品重量給我』」等語（見3174號偵
    卷第19頁），益足析其梗概！換言之，被告向其上手（即毒
    品上源）取得下手（即丁○○、辛○○、丑○○、子○○、
    己○○、庚○○等7 人）來電要約洽購之安非他命以後，為
    從中圖得利益，自非全無上下其手而擅自「留取少量」以充
    己調貨報酬之可能！遑論毒品交易屢為政府檢警單位嚴予取
    締之犯罪，法律並就此懸有重典處罰，則自常情事理而論，
    倘僅「單純居中調貨」乃至「單純合資」而別無其他利益可
    圖，諒被告主觀上亦必無「為證人丁○○、辛○○、丑○○
    、子○○、己○○、庚○○等7 人犯險取貨」之意願！換言
    之，無論被告曾否假「合資」為名，被告之所以「允為調貨
    」，無非係在圖取「從中『無償取得』少量毒品」之利益，
    即被告主觀上顯然有藉此允己調貨報酬之營利意圖，此尤屬
    灼然而無可疑！據此，本院雖因被告否認販賣，致無從憑以
    推認「被告取得如附表一編號至所示安非他命之時間、
    地點、對象及其價格」，然被告如附表一編號至所示之
    各次毒品交易，必係肇因於「被告猶有相當利潤之賺取」，
    此應堪認定。從而，被告著手實施如附表一編號至所示
    之各次毒品交易之時，其主觀上，亦必有營利之意圖及販賣
    之故意，灼然至明。
  (六)綜上研析，因認被告及其辯護人之所辯各節，俱無足取；本
    案事證明確，被告如附表一編號至所示，前、後29次意
    圖營利而販賣安非他命予證人丁○○、辛○○、丑○○、子
    ○○、己○○、庚○○等7 人之犯行，應堪認定。
三、論罪科刑：
  (一)按刑法上所謂販賣行為，固不以販入後復行賣出為必要，祇
    要以營利為目的，而有將毒品販入或賣出二者其一之行為，
    即足構成，故意圖營利而販入毒品，雖未及販出，仍依販賣
    既遂罪論處；而意圖營利販入毒品後，第一次販賣予他人之
    行為，乃接續原先販入之犯意而為，不論其行為屬既遂或未
    遂，應認基於單一犯意之接續行為，只能就其販入及出賣毒
    品，論以販賣既遂之實質一罪，至意圖營利而販入毒品後之
    連續多次出賣行為，係基於概括犯意，雖就連續出賣毒品之
    行為，仍應論以販賣之裁判上一罪，惟於審究各該行為實施
    犯罪之結果時，自應就第二次以後之出賣行為係屬既遂或未
    遂，以為認定；且此與意圖販賣而持有毒品罪，係指行為人
    以意圖販賣營利以外之原因而持有毒品，其後始起意營利販
    賣者（例如因為他人之贈與或寄藏而持有，嗣後始起意為販
    賣者而言），並不相同（最高法院88年臺上字第2398號、91
    年臺上字第1143號、93年臺上字第6309號判決要旨參照）。
  (二)查安非他命係毒品危害防制條例第二條第二項第二款所明定
    列管之第二級毒品；又本案被告否認販賣，復查無積極證據
    足證「被告擬販賣予證人丁○○、辛○○、丑○○、子○○
    、洪瑾呈、甲○○、庚○○如附表一編號至所示之各該
    安非他命，必係被告意圖營利而販入」無誤，則本於「罪證
    有疑、利歸被告」之法理原則，固應逕為有利於被告之推論
    ，即認「如附表一編號至所示之各該安非他命，尚非被
    告意圖營利而販入」；惟被告販入安非他命以後，既「意圖
    營利而販出如附表一編號至之所示」，則其各次意圖營
    利而販出安非他命之行為，參酌首開(一)之說明，自應逕論以
    販賣第二級毒品罪。
  (三)再者，毒品危害防制條例第四條規定雖業於98年5 月20日修
    正公布（華總一義字第09800125141 號），然依同條例第三
    十六條規定，應自公布後六個月即98年11月20日起開始施行
    （法務部98年6 月8 日法檢字第0980802279號函釋意旨、臺
    灣高等法院暨所屬法院因應新修正毒品危害防制條例施行法
    律問題研討會結論參照）。茲修正前毒品危害防制條例第四
    條第二項，原係規定：「製造、運輸、販賣第二級毒品者，
    處無期徒刑或七年以上有期徒刑，得併科新臺幣七百萬元以
    下罰金。」修正後毒品危害防制條例第四條第二項，則係改
    而規定：「製造、運輸、販賣第二級毒品者，處無期徒刑或
    七年以上有期徒刑，得併科新臺幣一千萬元以下罰金。」經
    以修正前、後法律而為比較適用，本案顯以適用修正前之舊
    法較有利於被告，按諸刑法第二條第一項所揭櫫之「從舊從
    輕」原則，被告如本判決附表一編號至之所為，自應依
    修正施行前之毒品危害防制條例第四條第二項規定處斷。是
    核被告如本判決附表一編號至之所為，均係觸犯修正前
    毒品危害防制條例第四條第二項之販賣第二級毒品罪。被告
    販賣安非他命前、後，持有安非他命之低度行為，各應為其
    販賣之高度行為所吸收，均不另論罪。
  (四)被告如本判決附表一編號至所載之前、後29起販賣第二
    級毒品安非他命之犯行，均犯意各別，且自客觀以言，復係
    出於可分割之複數行為，自應予以分論併罰（數罪併罰）。
  (五)被告曾有如本判決事實欄一(一)所載之犯罪科刑及刑之執行情
    形，此有臺灣高等法院被告前案紀錄表在卷可參；乃於有期
    徒刑執行完畢後，五年以內故意再犯本起最重本刑有期徒刑
    以上之罪，雖應依刑法第四十七條第一項之規定，論以累犯
    ；然因販賣第二級毒品罪之法定本刑為無期徒刑之部分，依
    法均不得加重，故僅得就販賣第二級毒品法定本刑為「七年
    以上有期徒刑」之部分，及「併科罰金之法定罰金刑」部分
    ，分別加重其刑。
  (六)本院審酌被告之素行（被告前即曾因多次販賣第二級毒品，
    致遭法院判決應執行有期徒刑十八年在案，詳如本判決事實
    欄一(二)之所載）、生活狀況、智識程度，兼以被告販賣第二
    級毒品安非他命，使人沉迷於毒癮，無法自拔，輕則戕害身
    心，重則引發各種犯罪，實為多種犯罪之源頭，對社會治安
    有相當程度影響所生之危害，暨被告販賣毒品之次數、數量
    及所得利潤，兼以其不知悔改之犯後態度等一切情狀，就被
    告如附表一編號至所示販賣第二級毒品犯行，各處如附
    表一編號至「罪名及應處刑罰欄」所示之刑，暨定其應
    執行刑如主文之所示。
  (七)本案相關毒品之沒收：
    按刑罰法令關於沒收之規定，有採職權沒收主義與義務沒收
    主義。職權沒收，指法院就屬於被告所有，並供犯罪所用或
    因犯罪所得之物，仍得本於職權為斟酌沒收與否之宣告，例
    如刑法第三十八條第一項第二款、第三款、第三項前段等屬
    之。義務沒收，又可分為絕對義務沒收與相對義務沒收二者
    。前者指凡法條規定「不問屬於犯人與否，沒收之」者屬之
    ，法院就此等之物，無審酌餘地，除已證明毀滅外，不問屬
    於犯人與否或有無查扣，均應沒收之，例如刑法第三十八條
    第一項第一款、第二百條、第二百零五條、第二百零九條、
    第二百十九條、第二百六十六條第二項、毒品危害防制條例
    第十八條第一項前段等屬之；後者，供犯罪所用或因犯罪所
    得，且以屬於被告所有者為限，始應予以沒收，例如毒品危
    害防制條例第十九條第一項前段、肅清煙毒條例第十三條第
    一項者是（最高法院89年度臺上字第5605號、93年度臺上字
    第2751號判決意旨參照）。經查：扣案如附表二編號所示
    之第二級毒品安非他命1 包，雖業因被告如本判決附表一編
    號所示之有償販賣，致移轉所有權而歸於證人甲○○所有
    ，嗣並為警於98年6 月30日下午5 時2 分左右，在「證人甲○○之持有中」起獲扣案。然關此毒品既係被告實施如本判
    決附表一編號所載販賣第二級毒品罪之所用，尤以其「違
    禁物」之性質亦不因上開所有權之移轉而生歧異，參諸首開
    「絕對義務沒收」之宣告原則，自應於被告所犯如本判決附
    表一編號所示該罪項下宣告沒收銷燬，詳如附表一編號
    「罪名及應處刑罰」欄之所示。至本判決附表一編號至
    、至所示之有償販賣，其間所涉毒品（安非他命），既
    已分經證人丁○○、辛○○、丑○○、子○○、己○○、甲○○、庚○○等7 人施用告罄，參諸首開「絕對義務沒收」
    之宣告原則，本院自亦毋需再就關此業已費失之違禁物宣告
    沒收，併此指明。
  (八)本案供犯罪所用或因犯罪所得財物之沒收：
    按犯毒品危害防制條例第四條至第九條、第十二條、第十三
    條或第十四條第一項、第二項之罪者，其供犯罪所用或因犯
    罪所得之財物均沒收之，如全部或一部不能沒收時，追徵其
    價額或以其財產抵償之，毒品危害防制條例第十九條第一項
    定有明文；且參酌前揭(七)之說明，本條當屬相對義務沒收之
    規定，是其自有刑法第三十八條第一項第三款、第三項前段
    規定之適用，即以屬犯人所有者，方得宣告沒收。再者，毒
    品危害防制條例第十九條第一項既採義務沒收主義（相對義
    務沒收），則其犯罪所得之對價，不問其中成本若干，利潤
    多少，固應全部諭知沒收；惟因法條既明文「因犯罪所得之
    財物」，是其沒收範圍必以犯人實際所得者為限，苟無所得
    或尚未取得（如「暫允賒欠」如本判決附表一編號之所
    載），即無從為沒收、追徵或以財產抵償之諭知（最高法院
    96年度臺上字第2331號判決意旨參照）；此外，本條所稱「
    追徵其價額」者，亦必限於所沒收之物為金錢以外之其他財
    物而無法沒收時，始有追徵其價額之可言，俾使其繳納與原
    物相當之價額，惟倘所得財物為金錢而無法沒收時，當應以
    其財產抵償，而不生追徵價額之問題（蓋倘犯罪所得之金錢
    為新臺幣時，因其本身即為我國現行貨幣價值之表示，是自
    不發生追徵其價額之問題）。查：(甲)扣案如附表二編號
    所示之販賣第二級毒品所得財物總計1,000 元，係被告所有
    ，因販賣第二級毒品安非他命如本判決附表一編號所示之
    所得財物，參諸首開說明，自亦應依毒品危害防制條例第十
    九條第一項規定，於所犯該罪項下宣告沒收，詳如附表一編
    號「罪名及應處刑罰」欄之所示（惟關此項款既已查扣在
    案，是其當亦無從衍生一部或全部不能沒收之問題，從而，
    本院自亦毋庸於主文併為「如全部或一部不能沒收時，以其
    財產抵償」之諭知，併此說明）；(乙)被告販賣第二級毒品安
    非他命如本判決附表一編號至、至、至之所示
    ，其間實際所得財物，悉未據扣案，爰依毒品危害防制條例
    第十九條第一項規定，於所犯各該罪名項下，併予宣告沒收
    ，如全部或一部不能沒收時，以其財產抵償之，詳如本判決
    附表一編號至、至、至「罪名及應處刑罰」欄
    之所示；(丙)扣案如附表二編號所示之行動電話暨其內置晶
    片卡，固係被告恃以實施附表一編號至、至所示犯
    罪之所用；惟其中行動電話機殼（不含其內置晶片卡），雖
    係被告個人所有，然其內置晶片卡各1 枚，則尚非被告以本
    人名義向電信公司申辦持用，致尚乏積極證據足認「上開晶
    片卡之所有權」業因其門號開通上線而移轉於被告。是自應
    認為上開晶片卡尚非被告所有之物。茲扣案如附表二編號
    所示之行動電話1 支及其內置門號為「0000000000」之晶片
    卡1 枚，既僅該行動電話（機殼）係被告所有供販賣第二級
    毒品之本案犯罪所用，詳如前述，爰僅就該行動電話（機殼
    ），依毒品危害防制條例第十九條第一項規定，於所犯各該
    罪名項下，併予宣告沒收，詳如本判決附表一編號至、
    至「罪名及應處刑罰」欄之所示（又上開行動電話既經
    扣案，則其自無「全部或一部不能沒收」之可能，而毋庸併
    為「如全部或一部不能沒收時，以其財產抵償」之宣告，附
    帶說明）。
  (九)員警於98年6 月30日下午6 時左右所併予搜索查扣如附表二
    編號至所示之物，俱與被告本案所犯渺無相關，是其自
    非本院得併予隨案宣告沒收銷燬或沒收之客體。為免疑異，
    爰併此指明。
據上論斷，應依刑事訴訟法第二百九十九條第一項前段，修正前
毒品危害防制條例第四條第二項、毒品危害防制條例第十八條第
一項前段、第十九條第一項，刑法第二條第一項、第十一條、第
四十七條第一項、第五十一條第五款，判決如主文。
本案經檢察官癸○○到庭執行職務。
中    華    民    國    99    年    2     月    2     日
                  刑事第四庭審判長法  官  王福康
                                  法  官  何怡穎
                                  法  官  王慧惠
以上正本證明與原本無異。
如不服本判決應於收受送達後10日內向本院提出上訴書狀，並應
敘述具體理由；其未敘述上訴理由者，應於上訴期間屆滿後20日
內向本院補提理由書(均須按他造當事人之人數附繕本)「切勿逕
送上級法院」。
中    華    民    國    99    年    2     月    2     日
                                  書記官  王一芳
附錄論罪法條：
修正前毒品危害防制條例第4 條第2 項
製造、運輸、販賣第一級毒品者，處死刑或無期徒刑；處無期徒
刑者，得併科新臺幣一千萬元以下罰金。
製造、運輸、販賣第二級毒品者，處無期徒刑或七年以上有期徒
刑，得併科新臺幣七百萬元以下罰金。
製造、運輸、販賣第三級毒品者，處五年以上有期徒刑，得併科
新臺幣五百萬元以下罰金。
製造、運輸、販賣第四級毒品者，處三年以上十年以下有期徒刑
，得併科新臺幣三百萬元以下罰金。
製造、運輸、販賣專供製造或施用毒品之器具者，處一年以上七
年以下有期徒刑，得併科新臺幣一百萬元以下罰金。
前五項之未遂犯罰之。
【附表一】
┌──┬────┬──────┬────────┬─────┬────────────────┬─────┐
│編號│交易對象│時        間│ 交  易  地  點 │毒品數量及│罪   名   及   應   處   刑   罰│備      註│
│    │        │            │                │其交易金額│                                │          │
│    │        │            │                │（新臺幣）│                                │          │
├──┼────┼──────┼────────┼─────┼────────────────┼─────┤
│  │丁○○、│98年3 月27日│基隆市七堵區七堵│份量約0.2 │乙○○販賣第二級毒品，累犯，處有│起訴書誤載│
│    │辛○○夫│晚間8 時11分│郵局附近之不詳便│公克左右之│期徒刑捌年。                    │本筆交易對│
│    │妻2 人  │左右        │利商店          │安非他命1 │未據扣案之販賣第二級毒品所得財物│象為「侯宇│
│    │        │            │                │包；買賣價│新臺幣壹仟元，沒收，如全部或一部│澤」（見本│
│    │        │            │                │金1,000元 │不能沒收時，以其財產抵償之。    │院卷(一)第4 │
│    │        │            │                │。        │扣案如附表二編號所示之行動電話│頁背面），│
│    │        │            │                │          │壹支（惟不含其內置門號為「091651│並已據公訴│
│    │        │            │                │          │3591」之晶片卡壹枚），沒收。    │人當庭言詞│
│    │        │            │                │          │                                │更正其交易│
│    │        │            │                │          │                                │對象如左列│
│    │        │            │                │          │                                │交易對象欄│
│    │        │            │                │          │                                │之所示（見│
│    │        │            │                │          │                                │本院卷(二)第│
│    │        │            │                │          │                                │211 頁）。│
├──┼────┼──────┼────────┼─────┼────────────────┼─────┤
│  │同    上│98年3 月28日│基隆市七堵區七堵│份量約0.2 │乙○○販賣第二級毒品，累犯，處有│起訴書誤載│
│    │        │上午4 時14分│郵局附近之不詳便│公克左右之│期徒刑捌年。                    │本筆交易對│
│    │        │左右        │利商店          │安非他命1 │未據扣案之販賣第二級毒品所得財物│象為「侯宇│
│    │        │            │                │包；買賣價│新臺幣壹仟元，沒收，如全部或一部│澤」（見本│
│    │        │            │                │金1,000元 │不能沒收時，以其財產抵償之。    │院卷(一)第4 │
│    │        │            │                │。        │扣案如附表二編號所示之行動電話│頁背面），│
│    │        │            │                │          │壹支（惟不含其內置門號為「091651│並已據公訴│
│    │        │            │                │          │3591」之晶片卡壹枚），沒收。    │人當庭言詞│
│    │        │            │                │          │                                │更正其交易│
│    │        │            │                │          │                                │對象如左列│
│    │        │            │                │          │                                │交易對象欄│
│    │        │            │                │          │                                │之所示（見│
│    │        │            │                │          │                                │本院卷(二)第│
│    │        │            │                │          │                                │211 頁）。│
├──┼────┼──────┼────────┼─────┼────────────────┼─────┤
│  │同    上│98年3 月29日│基隆往金山方向之│份量約0.2 │乙○○販賣第二級毒品，累犯，處有│起訴書誤載│
│    │        │凌晨零時37分│某不詳道路旁    │公克左右之│期徒刑捌年。                    │本筆交易對│
│    │        │左右        │                │安非他命1 │未據扣案之販賣第二級毒品所得財物│象為「侯宇│
│    │        │            │                │包；買賣價│新臺幣壹仟元，沒收，如全部或一部│澤」（見本│
│    │        │            │                │金1,000元 │不能沒收時，以其財產抵償之。    │院卷(一)第4 │
│    │        │            │                │。        │扣案如附表二編號所示之行動電話│頁背面），│
│    │        │            │                │          │壹支（惟不含其內置門號為「091651│並已據公訴│
│    │        │            │                │          │3591」之晶片卡壹枚），沒收。    │人當庭言詞│
│    │        │            │                │          │                                │更正其交易│
│    │        │            │                │          │                                │對象如左列│
│    │        │            │                │          │                                │交易對象欄│
│    │        │            │                │          │                                │之所示（見│
│    │        │            │                │          │                                │本院卷(二)第│
│    │        │            │                │          │                                │211 頁）。│
├──┼────┼──────┼────────┼─────┼────────────────┼─────┤
│  │同    上│98年3 月29日│臺北縣金山鄉忠孝│份量約1 公│乙○○販賣第二級毒品，累犯，處有│起訴書誤載│
│    │        │上午11時44分│一路15巷9 號3 樓│克左右之安│期徒刑捌年。                    │本筆交易對│
│    │        │左右        │（乙○○住處）附│非他命1 包│未據扣案之販賣第二級毒品所得財物│象為「侯宇│
│    │        │            │近之7-11便利商店│；買賣價金│新臺幣仟伍佰元，沒收，如全部或│澤」（見本│
│    │        │            │                │則為3,500 │一部不能沒收時，以其財產抵償之。│院卷(一)第4 │
│    │        │            │                │元。      │扣案如附表二編號所示之行動電話│頁背面），│
│    │        │            │                │          │壹支（惟不含其內置門號為「091651│並已據公訴│
│    │        │            │                │          │3591」之晶片卡壹枚），沒收。    │人當庭言詞│
│    │        │            │                │          │                                │更正其交易│
│    │        │            │                │          │                                │對象如左列│
│    │        │            │                │          │                                │交易對象欄│
│    │        │            │                │          │                                │之所示（見│
│    │        │            │                │          │                                │本院卷(二)第│
│    │        │            │                │          │                                │211 頁）；│
│    │        │            │                │          │                                │此外，起訴│
│    │        │            │                │          │                                │書併「誤」│
│    │        │            │                │          │                                │將本次交易│
│    │        │            │                │          │                                │情節分拆為│
│    │        │            │                │          │                                │二筆（即98│
│    │        │            │                │          │                                │年3 月29日│
│    │        │            │                │          │                                │上午11時6 │
│    │        │            │                │          │                                │分、同日上│
│    │        │            │                │          │                                │午11時44分│
│    │        │            │                │          │                                │）而各別起│
│    │        │            │                │          │                                │訴（見本院│
│    │        │            │                │          │                                │卷(一)第4 頁│
│    │        │            │                │          │                                │背面），爰│
│    │        │            │                │          │                                │職權更正如│
│    │        │            │                │          │                                │左所示。  │
├──┼────┼──────┼────────┼─────┼────────────────┼─────┤
│  │同    上│98年4 月8 日│基隆市七堵區七堵│份量約0.4 │乙○○販賣第二級毒品，累犯，處有│起訴書誤載│
│    │        │晚間10時8 分│郵局附近之不詳便│公克左右之│期徒刑捌年。                    │本筆交易對│
│    │        │左右        │利商店          │安非他命1 │未據扣案之販賣第二級毒品所得財物│象為「陳怡│
│    │        │            │                │包；買賣價│新臺幣貳仟元，沒收，如全部或一部│君」（見本│
│    │        │            │                │金2,000 元│不能沒收時，以其財產抵償之。    │院卷(一)第4 │
│    │        │            │                │。        │扣案如附表二編號所示之行動電話│頁），並已│
│    │        │            │                │          │壹支（惟不含其內置門號為「091651│據公訴人當│
│    │        │            │                │          │3591」之晶片卡壹枚），沒收。    │庭言詞更正│
│    │        │            │                │          │                                │其交易對象│
│    │        │            │                │          │                                │如左列交易│
│    │        │            │                │          │                                │對象欄之所│
│    │        │            │                │          │                                │示（見本院│
│    │        │            │                │          │                                │卷(二)第211 │
│    │        │            │                │          │                                │頁）。    │
├──┼────┼──────┼────────┼─────┼────────────────┼─────┤
│  │同    上│98年4 月20日│臺北縣金山鄉忠孝│份量約0.4 │乙○○販賣第二級毒品，累犯，處有│起訴書誤載│
│    │        │晚間8 時58分│一路15巷9 號3 樓│公克左右之│期徒刑捌年。                    │本筆交易對│
│    │        │左右        │（乙○○住處）附│安非他命1 │未據扣案之販賣第二級毒品所得財物│象為「陳怡│
│    │        │            │近之7-11便利商店│包；買賣價│新臺幣貳仟元，沒收，如全部或一部│君」（見本│
│    │        │            │                │金2,000 元│不能沒收時，以其財產抵償之。    │院卷(一)第4 │
│    │        │            │                │。        │扣案如附表二編號所示之行動電話│頁），並已│
│    │        │            │                │          │壹支（惟不含其內置門號為「091651│據公訴人當│
│    │        │            │                │          │3591」之晶片卡壹枚），沒收。    │庭言詞更正│
│    │        │            │                │          │                                │其交易對象│
│    │        │            │                │          │                                │如左列交易│
│    │        │            │                │          │                                │對象欄之所│
│    │        │            │                │          │                                │示（見本院│
│    │        │            │                │          │                                │卷(二)第211 │
│    │        │            │                │          │                                │頁）。    │
├──┼────┼──────┼────────┼─────┼────────────────┼─────┤
│  │同    上│98年6 月15日│基隆市外木山附近│份量約0.4 │乙○○販賣第二級毒品，累犯，處有│起訴書誤載│
│    │        │下午6 時48分│之OK便利商店    │公克左右之│期徒刑捌年。                    │本筆交易對│
│    │        │左右        │                │安非他命1 │未據扣案之販賣第二級毒品所得財物│象為「陳怡│
│    │        │            │                │包；買賣價│新臺幣貳仟元，沒收，如全部或一部│君」（見本│
│    │        │            │                │金2,000 元│不能沒收時，以其財產抵償之。    │院卷(一)第4 │
│    │        │            │                │。        │扣案如附表二編號所示之行動電話│頁背面），│
│    │        │            │                │          │壹支（惟不含其內置門號為「091651│並已據公訴│
│    │        │            │                │          │3591」之晶片卡壹枚），沒收。    │人當庭言詞│
│    │        │            │                │          │                                │更正其交易│
│    │        │            │                │          │                                │對象如左列│
│    │        │            │                │          │                                │交易對象欄│
│    │        │            │                │          │                                │之所示（見│
│    │        │            │                │          │                                │本院卷(二)第│
│    │        │            │                │          │                                │211 頁）。│
├──┼────┼──────┼────────┼─────┼────────────────┼─────┤
│  │同    上│98年6 月25日│基隆市文化中心面│份量約0.4 │乙○○販賣第二級毒品，累犯，處有│起訴書誤載│
│    │        │凌晨1 時33分│靠中正路之出入口│公克左右之│期徒刑捌年。                    │本筆交易對│
│    │        │左右        │                │安非他命1 │未據扣案之販賣第二級毒品所得財物│象為「陳怡│
│    │        │            │                │包；買賣價│新臺幣貳仟元，沒收，如全部或一部│君」（見本│
│    │        │            │                │金2,000 元│不能沒收時，以其財產抵償之。    │院卷(一)第4 │
│    │        │            │                │。        │扣案如附表二編號所示之行動電話│頁背面），│
│    │        │            │                │          │壹支（惟不含其內置門號為「091651│並已據公訴│
│    │        │            │                │          │3591」之晶片卡壹枚），沒收。    │人當庭言詞│
│    │        │            │                │          │                                │更正其交易│
│    │        │            │                │          │                                │對象如左列│
│    │        │            │                │          │                                │交易對象欄│
│    │        │            │                │          │                                │之所示（見│
│    │        │            │                │          │                                │本院卷(二)第│
│    │        │            │                │          │                                │211 頁）。│
├──┼────┼──────┼────────┼─────┼────────────────┼─────┤
│  │丑 ○ ○│98年3 月30日│臺北縣金山鄉中山│實際份量不│乙○○販賣第二級毒品，累犯，處有│          │
│    │        │上午10時44分│路之不詳加油站附│詳之安非他│期徒刑捌年。                    │          │
│    │        │左右        │近（即丑○○住處│命1 包；買│未據扣案之販賣第二級毒品所得財物│          │
│    │        │            │附近街上）      │賣價金則為│新臺幣壹仟元，沒收，如全部或一部│          │
│    │        │            │                │1,000 元。│不能沒收時，以其財產抵償之。    │          │
│    │        │            │                │          │扣案如附表二編號所示之行動電話│          │
│    │        │            │                │          │壹支（惟不含其內置門號為「091651│          │
│    │        │            │                │          │3591」之晶片卡壹枚），沒收。    │          │
├──┼────┼──────┼────────┼─────┼────────────────┼─────┤
│  │同    上│98年4 月2 日│臺北縣金山鄉忠孝│實際份量不│乙○○販賣第二級毒品，累犯，處有│起訴書誤載│
│    │        │凌晨零時23分│一路15巷9 號3 樓│詳之安非他│期徒刑捌年。                    │本次交易地│
│    │        │左右        │（乙○○住處）附│命1 包；買│未據扣案之販賣第二級毒品所得財物│點為「臺北│
│    │        │            │近              │賣價金則為│新臺幣壹仟元，沒收，如全部或一部│縣金山鄉中│
│    │        │            │                │1,000 元。│不能沒收時，以其財產抵償之。    │山路350 巷│
│    │        │            │                │          │扣案如附表二編號所示之行動電話│2 號（即簡│
│    │        │            │                │          │壹支（惟不含其內置門號為「091651│志明住處）│
│    │        │            │                │          │3591」之晶片卡壹枚），沒收。    │附近」（見│
│    │        │            │                │          │                                │本院卷(一)第│
│    │        │            │                │          │                                │5 頁），爰│
│    │        │            │                │          │                                │職權更正如│
│    │        │            │                │          │                                │左所示。  │
├──┼────┼──────┼────────┼─────┼────────────────┼─────┤
│  │同    上│98年4 月22日│臺北縣金山鄉和平│實際份量不│乙○○販賣第二級毒品，累犯，處有│起訴書誤載│
│    │        │晚間9 時10分│街某處，由丑○○│詳之安非他│期徒刑捌年。                    │本次交易地│
│    │        │左右        │母親負責經營之不│命1 包；買│未據扣案之販賣第二級毒品所得財物│點為「臺北│
│    │        │            │詳店內          │賣價金則為│新臺幣壹仟元，沒收，如全部或一部│縣金山鄉中│
│    │        │            │                │1,000 元。│不能沒收時，以其財產抵償之。    │山路350 巷│
│    │        │            │                │          │扣案如附表二編號所示之行動電話│2 號（即簡│
│    │        │            │                │          │壹支（惟不含其內置門號為「091651│志明住處）│
│    │        │            │                │          │3591」之晶片卡壹枚），沒收。    │附近」（見│
│    │        │            │                │          │                                │本院卷(一)第│
│    │        │            │                │          │                                │5 頁），爰│
│    │        │            │                │          │                                │職權更正如│
│    │        │            │                │          │                                │左所示。  │
├──┼────┼──────┼────────┼─────┼────────────────┼─────┤
│  │同    上│98年4 月26日│臺北縣金山鄉忠孝│實際份量不│乙○○販賣第二級毒品，累犯，處有│起訴書誤載│
│    │        │晚間9 時46分│一路15巷9 號3 樓│詳之安非他│期徒刑捌年。                    │本次交易地│
│    │        │左右        │（乙○○住處）附│命1 包；買│未據扣案之販賣第二級毒品所得財物│點為「臺北│
│    │        │            │近              │賣價金則為│新臺幣貳仟元，沒收，如全部或一部│縣金山鄉中│
│    │        │            │                │2,000 元。│不能沒收時，以其財產抵償之。    │山路350 巷│
│    │        │            │                │          │扣案如附表二編號所示之行動電話│2 號（即簡│
│    │        │            │                │          │壹支（惟不含其內置門號為「091651│志明住處）│
│    │        │            │                │          │3591」之晶片卡壹枚），沒收。    │附近」（見│
│    │        │            │                │          │                                │本院卷(一)第│
│    │        │            │                │          │                                │5 頁），爰│
│    │        │            │                │          │                                │職權更正如│
│    │        │            │                │          │                                │左所示。  │
├──┼────┼──────┼────────┼─────┼────────────────┼─────┤
│  │同    上│98年4 月29日│臺北縣萬里鄉大鵬│實際份量不│乙○○販賣第二級毒品，累犯，處有│起訴書誤載│
│    │        │晚間11時左右│村大鵬派出所附近│詳之安非他│期徒刑捌年。                    │本次交易地│
│    │        │            │之某巷弄內      │命1 包；買│未據扣案之販賣第二級毒品所得財物│點為「臺北│
│    │        │            │                │賣價金則為│新臺幣壹仟元，沒收，如全部或一部│縣萬里鄉大│
│    │        │            │                │1,000 元。│不能沒收時，以其財產抵償之。    │鵬村某路邊│
│    │        │            │                │          │扣案如附表二編號所示之行動電話│」（見本院│
│    │        │            │                │          │壹支（惟不含其內置門號為「091651│卷(一)第5 頁│
│    │        │            │                │          │3591」之晶片卡壹枚），沒收。    │），爰職權│
│    │        │            │                │          │                                │更正如左所│
│    │        │            │                │          │                                │示。      │
├──┼────┼──────┼────────┼─────┼────────────────┼─────┤
│  │子 ○ ○│98年3 月30日│臺北縣金山鄉忠孝│實際份量不│乙○○販賣第二級毒品，累犯，處有│          │
│    │        │上午11時2 分│一路15巷9 號3 樓│詳之安非他│期徒刑捌年。                    │          │
│    │        │左右        │（乙○○住處）附│命1 包；買│                                │          │
│    │        │            │近              │賣價金則為│                                │          │
│    │        │            │                │1,000 元。│                                │          │
│    │        │            │                │惟因子○○│                                │          │
│    │        │            │                │隨身攜帶之│                                │          │
│    │        │            │                │現金未足，│                                │          │
│    │        │            │                │故當次買賣│                                │          │
│    │        │            │                │價金則經吳│                                │          │
│    │        │            │                │宗龍同意而│                                │          │
│    │        │            │                │暫為賒欠，│                                │          │
│    │        │            │                │致迄未給付│                                │          │
│    │        │            │                │。        │                                │          │
├──┼────┼──────┼────────┼─────┼────────────────┼─────┤
│  │同    上│98年4 月2 日│臺北縣金山鄉某處│份量約0.4 │乙○○販賣第二級毒品，累犯，處有│          │
│    │        │下午3 時53分│                │公克左右之│期徒刑捌年。                    │          │
│    │        │左右        │                │安非他命1 │                                │          │
│    │        │            │                │包；買賣價│                                │          │
│    │        │            │                │金則為2,00│                                │          │
│    │        │            │                │0 元。惟因│                                │          │
│    │        │            │                │子○○隨身│                                │          │
│    │        │            │                │攜帶之現金│                                │          │
│    │        │            │                │未足，故當│                                │          │
│    │        │            │                │次買賣價金│                                │          │
│    │        │            │                │則經乙○○│                                │          │
│    │        │            │                │同意而暫為│                                │          │
│    │        │            │                │賒欠，致迄│                                │          │
│    │        │            │                │未給付。  │                                │          │
├──┼────┼──────┼────────┼─────┼────────────────┼─────┤
│  │同    上│98年4 月10日│基隆長庚醫院之急│實際份量不│乙○○販賣第二級毒品，累犯，處有│          │
│    │        │下午5 時51分│診室門口        │詳之安非他│期徒刑捌年。                    │          │
│    │        │左右        │                │命1 包；買│未據扣案之販賣第二級毒品所得財物│          │
│    │        │            │                │賣價金則為│新臺幣壹仟元，沒收，如全部或一部│          │
│    │        │            │                │1,000 元。│不能沒收時，以其財產抵償之。    │          │
├──┼────┼──────┼────────┼─────┼────────────────┼─────┤
│  │同    上│98年4 月24日│臺北縣金山鄉龜子│份量約1 公│乙○○販賣第二級毒品，累犯，處有│          │
│    │        │下午2 時12分│山路「7-11便利商│克左右之安│期徒刑捌年。                    │          │
│    │        │左右        │店」附近        │非他命1 包│未據扣案之販賣第二級毒品所得財物│          │
│    │        │            │                │；買賣價金│新臺幣仟元，沒收，如全部或一部│          │
│    │        │            │                │則為3,000 │不能沒收時，以其財產抵償之。    │          │
│    │        │            │                │元。      │                                │          │
├──┼────┼──────┼────────┼─────┼────────────────┼─────┤
│  │己 ○ ○│98年4 月19日│臺北縣金山鄉忠孝│份量約1.8 │乙○○販賣第二級毒品，累犯，處有│          │
│    │        │凌晨4 時左右│一路15巷9 號3 樓│公克左右之│期徒刑捌年。                    │          │
│    │        │            │（乙○○住處）  │安非他命；│未據扣案之販賣第二級毒品所得財物│          │
│    │        │            │                │買賣價金則│新臺幣捌仟陸佰元，沒收，如全部或│          │
│    │        │            │                │為8,600 元│一部不能沒收時，以其財產抵償之。│          │
│    │        │            │                │。        │                                │          │
├──┼────┼──────┼────────┼─────┼────────────────┼─────┤
│  │同    上│98年4 月25日│臺北縣金山鄉忠孝│份量約0.8 │乙○○販賣第二級毒品，累犯，處有│起訴書誤載│
│    │        │下午2 時左右│一路15巷9 號3 樓│公克左右之│期徒刑捌年。                    │本次交易時│
│    │        │            │（乙○○住處）  │安非他命；│未據扣案之販賣第二級毒品所得財物│間為「98年│
│    │        │            │                │買賣價金則│新臺幣貳仟伍佰元，沒收，如全部或│4 月26日下│
│    │        │            │                │為2,500 元│一部不能沒收時，以其財產抵償之。│午2 時許」│
│    │        │            │                │。        │                                │（見本院卷│
│    │        │            │                │          │                                │(一)第4 頁）│
│    │        │            │                │          │                                │，爰職權更│
│    │        │            │                │          │                                │正如左所示│
│    │        │            │                │          │                                │。        │
├──┼────┼──────┼────────┼─────┼────────────────┼─────┤
│  │同    上│98年5 月4 日│臺北縣金山鄉忠孝│份量約0.6 │乙○○販賣第二級毒品，累犯，處有│          │
│    │        │凌晨3 時44分│一路15巷9 號3 樓│公克左右之│期徒刑捌年。                    │          │
│    │        │左右        │（乙○○住處）  │安非他命；│未據扣案之販賣第二級毒品所得財物│          │
│    │        │            │                │買賣價金則│新臺幣貳仟元，沒收，如全部或一部│          │
│    │        │            │                │為2,000 元│不能沒收時，以其財產抵償之。    │          │
│    │        │            │                │。        │                                │          │
├──┼────┼──────┼────────┼─────┼────────────────┼─────┤
│  │同    上│98年6 月8 日│基隆市七堵區之吳│實際份量不│乙○○販賣第二級毒品，累犯，處有│          │
│    │        │下午4 時36分│宗龍租住處附近  │詳之安非他│期徒刑捌年。                    │          │
│    │        │左右        │                │命1 包；買│未據扣案之販賣第二級毒品所得財物│          │
│    │        │            │                │賣價金則為│新臺幣仟元，沒收，如全部或一部│          │
│    │        │            │                │3,000 元。│不能沒收時，以其財產抵償之。    │          │
├──┼────┼──────┼────────┼─────┼────────────────┼─────┤
│  │同    上│98年6 月16日│臺北縣金山鄉忠孝│份量約2 公│乙○○販賣第二級毒品，累犯，處有│          │
│    │        │中午12時56分│一路15巷9 號3 樓│克左右之安│期徒刑捌年。                    │          │
│    │        │左右        │（乙○○住處）  │非他命；買│未據扣案之販賣第二級毒品所得財物│          │
│    │        │            │                │賣價金則為│新臺幣柒仟元，沒收，如全部或一部│          │
│    │        │            │                │7,000 元。│不能沒收時，以其財產抵償之。    │          │
├──┼────┼──────┼────────┼─────┼────────────────┼─────┤
│  │甲 ○ ○│98年4 月24日│臺北縣金山鄉忠孝│份量0.3 公│乙○○販賣第二級毒品，累犯，處有│起訴書誤載│
│    │        │晚間9 時54分│一路15巷9 號3 樓│克左右之安│期徒刑捌年。                    │本筆交易時│
│    │        │左右        │（乙○○住處）  │非他命1 包│未據扣案之販賣第二級毒品所得財物│間為「98年│
│    │        │            │                │；買賣價金│新臺幣壹仟元，沒收，如全部或一部│4 月底」（│
│    │        │            │                │為1,000 元│不能沒收時，以其財產抵償之。    │見本院卷(一)│
│    │        │            │                │。        │扣案如附表二編號所示之行動電話│第3 頁背面│
│    │        │            │                │          │壹支（惟不含其內置門號為「091651│），並已據│
│    │        │            │                │          │3591」之晶片卡壹枚），沒收。    │公訴人當庭│
│    │        │            │                │          │                                │言詞更正其│
│    │        │            │                │          │                                │交易時間如│
│    │        │            │                │          │                                │左列交易時│
│    │        │            │                │          │                                │間欄之所示│
│    │        │            │                │          │                                │（見本院卷│
│    │        │            │                │          │                                │(二)第215 頁│
│    │        │            │                │          │                                │至第216 頁│
│    │        │            │                │          │                                │）。      │
├──┼────┼──────┼────────┼─────┼────────────────┼─────┤
│  │同    上│98年4 月27日│臺北縣金山鄉忠孝│份量0.3 公│乙○○販賣第二級毒品，累犯，處有│起訴書誤載│
│    │        │晚間8 時14分│一路15巷9 號3 樓│克左右之安│期徒刑捌年。                    │本筆交易時│
│    │        │左右        │（乙○○住處）  │非他命1 包│未據扣案之販賣第二級毒品所得財物│間為「98年│
│    │        │            │                │；買賣價金│新臺幣壹仟元，沒收，如全部或一部│5 月23日或│
│    │        │            │                │為1,000 元│不能沒收時，以其財產抵償之。    │24日」（見│
│    │        │            │                │。        │扣案如附表二編號所示之行動電話│本院卷(一)第│
│    │        │            │                │          │壹支（惟不含其內置門號為「091651│4 頁），並│
│    │        │            │                │          │3591」之晶片卡壹枚），沒收。    │已據公訴人│
│    │        │            │                │          │                                │當庭言詞更│
│    │        │            │                │          │                                │正其交易時│
│    │        │            │                │          │                                │間如左列交│
│    │        │            │                │          │                                │易時間欄之│
│    │        │            │                │          │                                │所示（參見│
│    │        │            │                │          │                                │本院卷(二)第│
│    │        │            │                │          │                                │215 頁至第│
│    │        │            │                │          │                                │216 頁）。│
├──┼────┼──────┼────────┼─────┼────────────────┼─────┤
│  │同    上│98年6 月30日│臺北縣金山鄉忠孝│份量0.3 公│乙○○販賣第二級毒品，累犯，處有│          │
│    │        │下午5 時左右│一路15巷9 號3 樓│克左右之安│期徒刑捌年。                    │          │
│    │        │            │（乙○○住處）  │非他命1 包│扣案如附表二編號所示之第二級毒│          │
│    │        │            │                │；買賣價金│品安非他命壹包（毛重零點公克）│          │
│    │        │            │                │為1,000 元│併同無從與之完全析離之分裝袋壹只│          │
│    │        │            │                │。        │，均沒收銷燬。                  │          │
│    │        │            │                │          │扣案如附表二編號所示之販賣第│          │
│    │        │            │                │          │二級毒品所得財物總計新臺幣壹仟元│          │
│    │        │            │                │          │，沒收。                        │          │
│    │        │            │                │          │扣案如附表二編號所示之行動電話│          │
│    │        │            │                │          │壹支（惟不含其內置門號為「091651│          │
│    │        │            │                │          │3591」之晶片卡壹枚），沒收。    │          │
├──┼────┼──────┼────────┼─────┼────────────────┼─────┤
│  │庚 ○ ○│98年4 月26日│基隆市○○路頂好│實際份量不│乙○○販賣第二級毒品，累犯，處有│起訴書誤載│
│    │        │上午8 時46分│超市旁若石幼稚園│詳之安非他│期徒刑捌年。                    │本次交易地│
│    │        │左右        │的路邊          │命1 包；買│未據扣案之販賣第二級毒品所得財物│點為「不詳│
│    │        │            │                │賣價金則為│新臺幣貳仟元，沒收，如全部或一部│」（見本院│
│    │        │            │                │2,000 元。│不能沒收時，以其財產抵償之。    │卷(一)第5 頁│
│    │        │            │                │          │                                │背面），爰│
│    │        │            │                │          │                                │職權更正如│
│    │        │            │                │          │                                │左所示。  │
├──┼────┼──────┼────────┼─────┼────────────────┼─────┤
│  │同    上│98年4 月30日│基隆市七堵區之吳│實際份量不│乙○○販賣第二級毒品，累犯，處有│起訴書誤載│
│    │        │下午4 時51分│宗龍租住處附近  │詳之安非他│期徒刑捌年。                    │本次交易地│
│    │        │左右        │                │命1 包；買│未據扣案之販賣第二級毒品所得財物│點為「不詳│
│    │        │            │                │賣價金則為│新臺幣仟元，沒收，如全部或一部│」（見本院│
│    │        │            │                │3,000 元。│不能沒收時，以其財產抵償之。    │卷(一)第5 頁│
│    │        │            │                │          │                                │背面），爰│
│    │        │            │                │          │                                │職權更正如│
│    │        │            │                │          │                                │左所示。  │
├──┼────┼──────┼────────┼─────┼────────────────┼─────┤
│  │同    上│98年5 月19日│基隆市區某處    │實際份量不│乙○○販賣第二級毒品，累犯，處有│起訴書誤載│
│    │        │上午10時7 分│                │詳之安非他│期徒刑捌年。                    │本次交易地│
│    │        │左右        │                │命1 包；買│未據扣案之販賣第二級毒品所得財物│點為「不詳│
│    │        │            │                │賣價金則為│新臺幣貳仟元，沒收，如全部或一部│」（見本院│
│    │        │            │                │2,000 元。│不能沒收時，以其財產抵償之。    │卷(一)第5 頁│
│    │        │            │                │          │                                │背面），爰│
│    │        │            │                │          │                                │職權更正如│
│    │        │            │                │          │                                │左所示。  │
├──┼────┼──────┼────────┼─────┼────────────────┼─────┤
│  │同    上│98年5 月22日│基隆市孝三、忠二│實際份量不│乙○○販賣第二級毒品，累犯，處有│          │
│    │        │晚間11時15分│路口之郵局前    │詳之安非他│期徒刑捌年。                    │          │
│    │        │左右        │                │命1 包；買│未據扣案之販賣第二級毒品所得財物│          │
│    │        │            │                │賣價金則為│新臺幣貳仟元，沒收，如全部或一部│          │
│    │        │            │                │2,000 元。│不能沒收時，以其財產抵償之。    │          │
└──┴────┴──────┴────────┴─────┴────────────────┴─────┘
【附表二】
┌──┬───────┬──────┬──────────┬──────────────┬────────┐
│編號│證  物  名  稱│ 數量或份量 │搜 索 扣 案 時 、 地│說                        明│扣案物品保管字號│
├──┼───────┼──────┼──────────┼──────────────┼────────┤
│  │安  非  他  命│ １      包 │98年6 月30日下午5 時│即甲○○於附表一編號所載時│臺灣基隆地方法院│
│    │              │毛重0.3公克 │2 分左右；臺北縣金山│、地，向乙○○以現金新臺幣（│檢察署98年度證字│
│    │              │            │鄉龜山子28號附近    │下同）1,000 元之代價購買而取│第1030號（扣押物│
│    │              │            │（持有人：甲○○）  │得之第二級毒品。            │品清單編號１）  │
├──┼───────┼──────┼──────────┼──────────────┼────────┤
│  │ 面額為新臺幣 │ １      張 │98年6 月30日下午6 時│乙○○販賣第二級毒品安非他命│臺灣基隆地方法院│
│    │ 500 元之紙鈔 │ (計500 元) │左右；臺北縣金山鄉忠│予甲○○如附表一編號所示實│檢察署98年度證字│
│    │              │            │孝一路15巷9 號3 樓即│際所得財物之其中500 元。    │第1105號（扣押物│
│    │              │            │乙○○住處          │                            │品清單編號６）  │
│    │              │            │（持有人：乙○○）  │                            │                │
├──┼───────┼──────┼──────────┼──────────────┼────────┤
│  │ 面額為新臺幣 │ ５      張 │98年6 月30日下午6 時│乙○○販賣第二級毒品安非他命│臺灣基隆地方法院│
│    │ 100 元之紙鈔 │ (計500 元) │左右；臺北縣金山鄉忠│予甲○○如附表一編號所示實│檢察署98年度證字│
│    │              │            │孝一路15巷9 號3 樓即│際所得財物之其中500 元。    │第1105號（扣押物│
│    │              │            │乙○○住處          │                            │品清單編號６）  │
│    │              │            │（持有人：乙○○）  │                            │                │
├──┼───────┼──────┼──────────┼──────────────┼────────┤
│  │Anycall 行動電│行動電話１具│98年6 月30日下午6 時│行動電話為乙○○所有，供本判│臺灣基隆地方法院│
│    │話暨其內置門號│晶 片 卡１枚│左右；臺北縣金山鄉忠│決附表一編號至、至所│檢察署98年度證字│
│    │為「0000000000│            │孝一路15巷9 號3 樓即│示之各起販賣第二級毒品犯罪之│第1105號（扣押物│
│    │」之晶片卡（SI│            │乙○○住處          │所用（至其內置晶片卡雖亦經吳│品清單編號１）  │
│    │M 卡）        │            │（持有人：乙○○）  │宗龍恃以用之於附表一編號至│                │
│    │              │            │                    │、至所示犯罪，然則尚非│                │
│    │              │            │                    │乙○○之個人所有）。        │                │
├──┼───────┼──────┼──────────┼──────────────┼────────┤
│  │ 面額為新臺幣 │ １      張 │98年6 月30日下午6 時│與本案無關（無從併為隨案沒收│臺灣基隆地方法院│
│    │ 1000元之紙鈔 │ (計1000元) │左右；臺北縣金山鄉忠│之宣告）。                  │檢察署98年度證字│
│    │              │            │孝一路15巷9 號3 樓即│                            │第1105號（扣押物│
│    │              │            │乙○○住處          │                            │品清單編號６）  │
│    │              │            │（持有人：乙○○）  │                            │                │
├──┼───────┼──────┼──────────┼──────────────┼────────┤
│  │分 裝 夾 鏈 袋│ ５      包 │98年6 月30日下午6 時│與本案無關（無從併為隨案沒收│臺灣基隆地方法院│
│    │              │            │左右；臺北縣金山鄉忠│之宣告）。                  │檢察署98年度證字│
│    │              │            │孝一路15巷9 號3 樓即│                            │第1105號（扣押物│
│    │              │            │乙○○住處          │                            │品清單編號２）  │
│    │              │            │（持有人：乙○○）  │                            │                │
├──┼───────┼──────┼──────────┼──────────────┼────────┤
│  │塑  膠  藥  鏟│ １      支 │98年6 月30日下午6 時│與本案無關（無從併為隨案沒收│臺灣基隆地方法院│
│    │              │            │左右；臺北縣金山鄉忠│之宣告）。                  │檢察署98年度證字│
│    │              │            │孝一路15巷9 號3 樓即│                            │第1105號（扣押物│
│    │              │            │乙○○住處          │                            │品清單編號３）  │
│    │              │            │（持有人：乙○○）  │                            │                │
├──┼───────┼──────┼──────────┼──────────────┼────────┤
│  │ 玻   璃   管 │ ８      支 │98年6 月30日下午6 時│與本案無關（無從併為隨案沒收│臺灣基隆地方法院│
│    │              │            │左右；臺北縣金山鄉忠│之宣告）。                  │檢察署98年度證字│
│    │              │            │孝一路15巷9 號3 樓即│                            │第1105號（扣押物│
│    │              │            │乙○○住處          │                            │品清單編號４）  │
│    │              │            │（持有人：乙○○）  │                            │                │
├──┼───────┼──────┼──────────┼──────────────┼────────┤
│  │塑  膠  軟  管│ ３      支 │98年6 月30日下午6 時│與本案無關（無從併為隨案沒收│臺灣基隆地方法院│
│    │              │            │左右；臺北縣金山鄉忠│之宣告）。                  │檢察署98年度證字│
│    │              │            │孝一路15巷9 號3 樓即│                            │第1105號（扣押物│
│    │              │            │乙○○住處          │                            │品清單編號５）  │
│    │              │            │（持有人：乙○○）  │                            │                │
└──┴───────┴──────┴──────────┴──────────────┴────────┘

司法院資訊處製作；財團法人民間司法改革基金會備份。
